<?xml version='1.0' encoding='utf8'?>
<document xml:lang="sme" id="no_id">
  <header>
    <title>Válgaprográmma</title>
    <genre code="facta"/>
    <author>
      <unknown/>
    </author>
    <wordcount>912</wordcount>
    <conversion_status type="standard"/>
    <availability>
      <free/>
    </availability>
    <submitter name="Kimberli Mäkäräinen, Hki, sms." email="kimberli.makarainen@helsinki.fi"/>
    <multilingual/>
    <origFileName>http://www.klemetti184.fi/Klemetti184/Valgaprogramma.html</origFileName>
    <metadata>
      <uncomplete/>
    </metadata>
    <version>XSLtemplate $Revision: 105844 $; file-specific xsl  Revision; common.xsl  $Revision$; </version>
  </header>
  <body>
    <dependency><![CDATA["<Buoret>"
	"buorre" Ex/A Der/Comp A Attr <W:0.0> @>N #1->5
: 
"<ja>"
	"ja" CC <W:0.0> @CNP #2->1
: 
"<áhpasit>"
	"ábas" Ex/A Der/Comp A Attr <W:0.0> @>N #3->1
: 
"<EU:a>"
	"EU" N Prop Sem/Org ACR Sg Gen Err/Orth <W:0.0> @>P #4->5
: 
"<guvlui>"
	"guvlui" Po Err/Lex <W:0.0> @ADVL> #5->5
: 
"<–>"
	"–" PUNCT <W:0.0> #6->7
: 
"<árktalaš>"
	"árktalaš" A Sem/Hum Attr <W:0.0> @>N #7->9
: 
"<máhtti>"
	"máhttit" V TV PrsPrc <W:0.0> @>N #8->9
: 
"<Brysselii>"
	"Brüssel" Err/Orth N Prop Sem/Plc Sg Ill <W:0.0> @<ADVL #9->9
: 
"<¶>"
	"¶" CLB <W:0.0> #10->10
:\n

"<Gii>"
	"gii" Pron Interr Sg Nom <W:0.0> @SUBJ> #1->2
: 
"<lean>"
	"leat" <mv> V IV Ind Prs Sg1 <W:0.0> @FMV #2->0
"<?>"
	"?" CLB <W:0.0> #3->2
: 

"<¶>"
	"¶" CLB <W:0.0> #1->1
:\n

"<Lean>"
	"leat" <mv> V IV Ind Prs Sg1 <W:0.0> sentinit @FMV #1->0
: 
"<boazosápmelaš>"
	"boazosápmelaš" A Sem/Hum Attr <W:0.0> @>N #2->3
: 
"<bearraša>"
	"bearaš" N Sem/Group_Hum Sg Gen <W:0.0> @>A #3->4
: 
"<nuoramus>"
	"nuorra" Ex/A Der/Superl A Sg Nom <W:0.0> @<SPRED #4->1
: 
"<Eanodagas>"
	"Eanodat" N Prop Sem/Plc Sg Loc <W:0.0> @<ADVL #5->1
"<.>"
	"." CLB <W:0.0> #6->1
: 

"<Mus>"
	"mun" Pron Pers Sg1 Loc <W:0.0> sentinit <hab> @ADVL> #1->2
: 
"<leat>"
	"leat" <mv> V IV Ind Prs Pl3 <W:0.0> @FMV #2->0
: 
"<guokte>"
	"guokte" Num Sg Nom <W:0.0> <ext> @<SUBJ #3->2
: 
"<alit>"
	"allat" Ex/A Der/Comp A Attr <W:0.0> @>N #4->5
: 
"<allaoahppodutkosa>"
	"dutkkus" N Sem/Dummytag Sg Gen <W:0.0> <cohort-with-dynamic-compound> <cohort-with-dynamic-compound> @Num< #5->3
		"allaoahppu" N Sem/Edu Cmp/SgNom Cmp <W:0.0> #5->3
"<,>"
	"," CLB <W:0.0> #6->5
: 
"<filosofiija>"
	"filosofiija" N Sem/Domain Sg Nom <W:0.0> <cohort-with-dynamic-compound> <ext> @<SUBJ #7->2
: 
"<doaktára>"
	"doavttir" N Sem/Hum Sg Gen <W:0.0> @>N #8->10
: 
"<(>"
	"(" PUNCT LEFT <W:0.0> #9->10
"<kulturantropologiija>"
	"kulturantropologiija" N Sem/Domain Sg Nom <W:0.0> <cohort-with-dynamic-compound> @<SUBJ #10->2
"<)>"
	")" PUNCT RIGHT <W:0.0> #11->12
: 
"<ja>"
	"ja" CC <W:0.0> @CNP #12->10
: 
"<filosofiija>"
	"filosofiija" N Sem/Domain Sg Gen <W:0.0> <cohort-with-dynamic-compound> @>N #13->2
	"filosofiija" N Sem/Domain Sg Nom <W:0.0> <cohort-with-dynamic-compound> @<SUBJ #13->2
: 
"<lisensiáhta>"
	"lisensiáhta" N Sem/Hum Sg Nom <W:0.0> @<SUBJ #14->2
: 
"<(>"
	"(" PUNCT LEFT <W:0.0> #15->16
"<sámegiella>"
	"sámegiella" N Sem/Lang Sg Nom <W:0.0> <cohort-with-dynamic-compound> @<SUBJ #16->2
: 
"<ja>"
	"ja" CC <W:0.0> @CNP #17->16
: 
"<sámi>"
	"sápmi" N Sem/Hum_Lang Sg Gen <W:0.0> @>N #18->19
: 
"<kultuvra>"
	"kultuvra" N Sem/Domain Sg Nom <W:0.0> @<SUBJ #19->16
"<)>"
	")" PUNCT RIGHT <W:0.0> #20->21
: 
"<dutkosat>"
	"dutkkus" N Sem/Dummytag Pl Nom <W:0.0> @<SUBJ #21->2
: 
"<ja>"
	"ja" CC <W:0.0> @CVP #22->2
: 
"<lean>"
	"leat" <mv> V IV Ind Prs Sg1 <W:0.0> @FMV #23->2
: 
"<maid>"
	"maid" Adv <W:0.0> @<ADVL #24->23
: 
"<auktoriserejuvvon>"
	"auktoriserejuvvon" ? @X #25->0
: 
"<giellajorgaleaddji>"
	"giellajorgaleaddji" N NomAg Sem/Hum Sg Nom <W:0.0> <cohort-with-dynamic-compound> @<SUBJ #26->23
: 
"<(>"
	"(" PUNCT LEFT <W:0.0> #27->28
"<suomagiela>"
	"suomagiella" N Sem/Lang Sg Gen <W:0.0> <cohort-with-dynamic-compound> @>N #28->30
: 
"<ja>"
	"ja" CC <W:0.0> @CNP #29->28
: 
"<davvisámegiella>"
	"davvisámegiella" N Sem/Lang Sg Nom <W:0.0> <cohort-with-dynamic-compound> @<SUBJ #30->16
: 
"<giellabárran>"
	"bárra" N Sem/Ani_Group_Hum Ess <W:0.0> <cohort-with-dynamic-compound> <cohort-with-dynamic-compound> @<SPRED #31->23
		"giella" N Sem/Lang_Tool Cmp/SgNom Cmp <W:0.0> #31->23
"<)>"
	")" PUNCT RIGHT <W:0.0> #32->31
"<.>"
	"." CLB <W:0.0> #33->2
: 

"<Barggan>"
	"bargat" <mv> V TV Ind Prs Sg1 <W:0.0> @FMV #1->0
: 
"<nuppi>"
	"nubbi" Pron Indef Sg Gen <W:0.0> @>N #2->3
: 
"<baji>"
	"badji" N Sem/Event_Time Sg Gen <W:0.0> @<ADVL #3->1
: 
"<maŋŋálaga>"
	"maŋŋálaga" Adv <W:0.0> @<ADVL #4->1
: 
"<Suoma>"
	"Suopma" N Prop Sem/Plc Sg Gen <W:0.0> @>N #5->6
: 
"<sámedikki>"
	"sámediggi" N Sem/Build_Org Sg Gen <W:0.0> <cohort-with-dynamic-compound> @>N #6->8
: 
"<váldodoaibmasaš>"
	"váldodoaibmasaš" A Sem/Dummytag Attr <W:0.0> @>N #7->8
: 
"<ságadoallin>"
	"doalli" N NomAg Sem/Hum Ess <W:0.0> <cohort-with-dynamic-compound> <cohort-with-dynamic-compound> @<SPRED #8->1
		"sáhka" N Sem/Semcon Cmp/SgGen Cmp <W:0.0> #8->1
	"doalli" N Sem/Route Ess <W:0.0> <cohort-with-dynamic-compound> <cohort-with-dynamic-compound> @<SPRED #8->1
		"sáhka" N Sem/Semcon Cmp/SgGen Cmp <W:0.0> #8->1
"<.>"
	"." CLB <W:0.0> #9->1
: 

"<Ovdal>"
	"ovdal" Adv Sem/Time <W:0.0> @ADVL> #1->3
: 
"<dálá>"
	"dálá" A Sem/Dummytag Attr <W:0.0> @>N #2->6
: 
"<bargon>"
	"bargat" Ex/V Ex/TV Der/PassS <mv> V IV PrfPrc <W:0.0> @IMV #3->4
: 
"<lean>"
	"leat" <aux> V IV Ind Prs Sg1 <W:0.0> @FAUX #4->0
: 
"<bargan>"
	"bargat" <mv> V TV PrfPrc <W:0.0> @IMV #5->4
: 
"<dutkin>"
	"dutki" N NomAg Sem/Hum Ess <W:0.0> @<SPRED #6->5
: 
"<ja>"
	"ja" CC <W:0.0> @CNP #7->6
: 
"<oalgedoaibmasaš>"
	"oalgedoaibmasaš" ? @X #8->0
: 
"<giellajorgaleaddjin>"
	"jorgaleaddji" N NomAg Sem/Hum Ess <W:0.0> <cohort-with-dynamic-compound> @<SPRED #9->6
		"giella" N Sem/Lang_Tool Cmp/SgNom Cmp <W:0.0> #9->6
: 
"<iežan>"
	"ieš" Pron Refl Gen PxSg1 <W:0.0> @>N #10->11
: 
"<fitnodaga>"
	"fitnodat" N Sem/Org Sg Gen <W:0.0> @>P #11->12
: 
"<bakte>"
	"bakte" Po <W:0.0> @<ADVL #12->5
"<.>"
	"." CLB <W:0.0> #13->4
: 

"<¶>"
	"¶" CLB <W:0.0> #1->1
:\n

"<Mus>"
	"mun" Pron Pers Sg1 Loc <W:0.0> sentinit <hab> @ADVL> #1->2
: 
"<lea>"
	"leat" <mv> V IV Ind Prs Sg3 <W:0.0> @FMV #2->0
: 
"<davvisámegiella>"
	"davvisámegiella" N Sem/Lang Sg Nom <W:0.0> <cohort-with-dynamic-compound> <ext> @<SUBJ #3->2
: 
"<eatnigiellan>"
	"giella" N Sem/Lang_Tool Ess <W:0.0> <cohort-with-dynamic-compound> <cohort-with-dynamic-compound> @<SPRED #4->2
		"eadni" N Sem/Hum Cmp/SgGen Cmp <W:0.0> #4->2
: 
"<ja>"
	"ja" CC <W:0.0> @CVP #5->2
: 
"<mu>"
	"mun" Pron Pers Sg1 Gen <W:0.0> @>N #6->7
: 
"<suomagiela>"
	"suomagiella" N Sem/Lang Sg Gen <W:0.0> <cohort-with-dynamic-compound> @>N #7->8
: 
"<máhttu>"
	"máhttu" N Sem/Prod-cogn Sg Nom <W:0.0> @SUBJ> #8->9
: 
"<lea>"
	"leat" <mv> V IV Ind Prs Sg3 <W:0.0> @FMV #9->2
: 
"<eatnigiela>"
	"eatnigiella" N Sem/Lang Sg Gen <W:0.0> <cohort-with-dynamic-compound> @>A #10->11
: 
"<veardásaš>"
	"veardásaš" A Sem/Hum Sg Nom <W:0.0> @<SPRED #11->9
"<.>"
	"." CLB <W:0.0> #12->2
: 

"<Eará>"
	"eará" Pron Indef Attr <W:0.0> @>N #1->2
	"eará" Pron Indef Sg Gen <W:0.0> @>N #1->2
	"eará" Pron Indef Sg Nom <W:0.0> @SUBJ> #1->2
: 
"<EU:a>"
	"EU" N Prop Sem/Org ACR Sg Gen Err/Orth <W:0.0> @>N #2->4
: 
"<virggálaš>"
	"virggálaš" A Sem/Dummytag Attr <W:0.0> @>N #3->4
: 
"<gielain>"
	"giella" N Sem/Lang_Tool Sg Com <W:0.0> @ADVL> #4->5
: 
"<gulahalan>"
	"gulahallat" <mv> V TV Ind Prs Sg1 <W:0.0> @FMV #5->0
: 
"<eŋgelas->"
	"eŋgelas" A Sem/Dummytag Cmp/Attr Cmp/SplitR Cmp <W:0.0> @>N #6->8
: 
"<ja>"
	"ja" CC <W:0.0> @CNP #7->6
: 
"<ruoŧagielain>"
	"giella" N Sem/Lang_Tool Sg Com <W:0.0> <cohort-with-dynamic-compound> @<ADVL #8->5
		"ruoŧŧa" N Sem/Dummytag Cmp/SgGen Cmp <W:0.0> #8->5
"<.>"
	"." CLB <W:0.0> #9->5
: 

"<¶>"
	"¶" CLB <W:0.0> #1->1
:\n

"<Mu>"
	"mun" Pron Pers Sg1 Gen <W:0.0> @>N #1->2
: 
"<ájanasat>"
	"ájanas" N Sem/Dummytag Pl Nom <W:0.0> @SUBJ> #2->3
: 
"<leat>"
	"leat" <aux> V IV Ind Prs Pl3 <W:0.0> @FAUX #3->0
: 
"<viehkan>"
	"viehkan" N Sem/Act Sg Nom <W:0.0> @<SUBJ #4->3
"<,>"
	"," CLB <W:0.0> #5->4
: 
"<čuoigan>"
	"čuoigat" <mv> V IV PrfPrc <W:0.0> @IMV #6->3
: 
"<ja>"
	"ja" CC <W:0.0> @CNP #7->6
: 
"<squosh>"
	"squosh" ? @X #8->0
"<.>"
	"." CLB <W:0.0> #9->3
: 

"<Dasa lassin>"
	"dasa lassin" Adv <W:0.0> @ADVL> #1->2
: 
"<logan>"
	"lohkat" <mv> V TV Ind Prs Sg1 <W:0.0> @FMV #2->0
: 
"<dieđalaš>"
	"dieđalaš" A Sem/Dummytag Attr <W:0.0> @>N #3->6
: 
"<ja>"
	"ja" CC <W:0.0> @CNP #4->3
: 
"<čáppagirjjálašvuođa>"
	"čáppagirjjálašvuohta" N Sem/Txt Sg Gen <W:0.0> @>N #5->3
: 
"<sihke>"
	"sihke" Adv <W:0.0> @<ADVL #6->2
: 
"<čálán>"
	"čálán" N Sem/Hum Sg Nom <W:0.0> @<SUBJ #7->2
: 
"<luomosáigge>"
	"áigi" N Sem/Time Sg Gen Allegro <W:0.0> @<ADVL #8->2
		"luomus" A Sem/Dummytag Cmp/Attr Cmp <W:0.0> #8->2
: 
"<dieđalaš>"
	"dieđalaš" A Sem/Dummytag Attr <W:0.0> @>N #9->10
: 
"<deavstta>"
	"deaksta" N Sem/Dummytag Sg Acc <W:0.0> @<OBJ #10->2
"<.>"
	"." CLB <W:0.0> #11->2
: 

"<Oassálasttán>"
	"oassálastit" <mv> V IV Ind Prs Sg1 <W:0.0> @FMV #1->0
: 
"<jeavddalaččat>"
	"jeavddalaččat" Adv <W:0.0> @<ADVL #2->1
: 
"<maid>"
	"maid" Adv <W:0.0> @<ADVL #3->1
: 
"<dálvet>"
	"dálvit" Adv Sem/Time <W:0.0> @<ADVL #4->1
: 
"<rátkimiidda>"
	"rátkin" N Sem/Act Pl Ill <W:0.0> @<ADVL #5->1
: 
"<ja>"
	"ja" CC <W:0.0> @CNP #6->5
: 
"<geasset>"
	"geassit" Adv Sem/Time <W:0.0> @<ADVL #7->5
: 
"<miessemearkumii>"
	"miessemearkun" N Sem/Act Sg Ill <W:0.0> <cohort-with-dynamic-compound> @<ADVL #8->1
"<.>"
	"." CLB <W:0.0> #9->1
: 

"<Geahččalan>"
	"geahččalit" <mv> V TV Gram/3syll Ind Prs Sg1 <W:0.0> @FMV #1->0
: 
"<beassat>"
	"beassat" V IV Inf <W:0.0> @<OBJ #2->1
: 
"<iežan>"
	"ieš" Pron Refl Gen PxSg1 <W:0.0> @>N #3->4
: 
"<ruovttuguovllu>"
	"ruovttuguovlu" N Sem/Plc Sg Acc <W:0.0> <cohort-with-dynamic-compound> @<OBJ #4->1
: 
"<duoddarii>"
	"duottar" N Sem/Plc Sg Ill <W:0.0> @<ADVL #5->1
: 
"<álohii>"
	"álohii" Adv <W:0.0> @-F<ADVL #6->2
: 
"<go>"
	"go" CS <W:0.0> @CVP #7->9
: 
"<dasa>"
	"dat" Pron Dem Sg Ill <W:0.0> @ADVL> #8->9
: 
"<lea>"
	"leat" <mv> V IV Ind Prs Sg3 <W:0.0> @FS-<ADVL #9->1
: 
"<liiba>"
	"liiba" N Sem/State Sg Nom <W:0.0> <ext> @<SUBJ #10->9
"<.>"
	"." CLB <W:0.0> #11->1
: 

"<¶>"
	"¶" CLB <W:0.0> #1->1
:\n

"<EU>"
	"EU" N Prop Sem/Org ACR Sg Nom <W:0.0> @HNOUN #1->0
: 
"<ja>"
	"ja" CC <W:0.0> @CNP #2->1
: 
"<dan>"
	"dat" Pron Dem Sg Gen <W:0.0> @>N #3->4
: 
"<mearkkašupmi>"
	"mearkkašupmi" N Sem/Semcon Sg Nom <W:0.0> @HNOUN #4->1
: 
"<¶>"
	"¶" CLB <W:0.0> #5->1
:\n

"<EU>"
	"EU" N Prop Sem/Org ACR Sg Nom <W:0.0> @SUBJ> #1->2
: 
"<lea>"
	"leat" <mv> V IV Ind Prs Sg3 <W:0.0> @FMV #2->0
: 
"<suopmelaččaide>"
	"suopmelaš" N Sem/Hum Pl Ill <W:0.0> @<ADVL #3->2
: 
"<duođaid>"
	"duođaid" Adv <W:0.0> @>A #4->5
: 
"<dehálaš>"
	"dehálaš" A Sem/Dummytag Sg Nom <W:0.0> @<SUBJ #5->2
"<.>"
	"." CLB <W:0.0> #6->2
: 

"<Muhto>"
	"muhto" CC <W:0.0> @CVP #1->3
: 
"<dat>"
	"dat" Pron Dem Sg Nom <W:0.0> @SUBJ> #2->3
: 
"<ii>"
	"ii" <aux> V IV Neg Ind Sg3 <W:0.0> @FAUX #3->0
: 
"<leat>"
	"leat" <mv> V IV Ind Prs ConNeg <W:0.0> @IMV #4->3
: 
"<dievaslaš>"
	"dievaslaš" A Sem/Dummytag Sg Nom <W:0.0> @<SPRED #5->4
"<.>"
	"." CLB <W:0.0> #6->3
: 

"<Dan>"
	"dat" Pron Dem Sg Acc <W:0.0> @OBJ> #1->4
: 
"<ii>"
	"ii" <aux> V IV Neg Ind Sg3 <W:0.0> @FAUX #2->0
: 
"<sáhte>"
	"sáhttit" <aux> V IV Ind Prs ConNeg <W:0.0> @IAUX #3->2
: 
"<guođđit>"
	"guođđit" <mv> V TV Inf <W:0.0> @IMV #4->3
: 
"<populisttaide>"
	"populisttaide" ? @X #5->0
"<,>"
	"," CLB <W:0.0> #6->7
: 
"<muhto>"
	"muhto" CC <W:0.0> @CNP #7->5
: 
"<politihkkariidda>"
	"politihkar" N Sem/Hum Pl Ill <W:0.0> @<ADVL #8->4
"<,>"
	"," CLB <W:0.0> #9->10
: 
"<geat>"
	"gii" Pron Rel Pl Nom <W:0.0> @SUBJ> #10->11
: 
"<hálidit>"
	"háliidit" Err/Orth <aux> V TV Gram/3syll Ind Prs Pl3 <W:0.0> @FS-N< #11->8
: 
"<ovddidit>"
	"ovddidit" <mv> V TV Gram/3syll Inf <W:0.0> @FS-N<IMV #12->11
: 
"<EU:a>"
	"EU" N Prop Sem/Org ACR Sg Acc Err/Orth <W:0.0> @<OBJ #13->12
: 
"<buorebut>"
	"buorebut" Adv Gram/Comp <W:0.0> @<ADVL #14->12
: 
"<doaibmin>"
	"doaibmi" N NomAg Sem/Hum Ess <W:0.0> @<OPRED #15->13
"<,>"
	"," CLB <W:0.0> #16->15
: 
"<ráhpaseabbon>"
	"rabas" Ex/A Err/Orth-a-á Der/Comp A Err/Orth Ess <W:0.0> @<OPRED #17->15
	"rabas" Ex/A Err/Orth-a-á Der/Comp A Ess <W:0.0> @<OPRED #17->15
"<,>"
	"," CLB <W:0.0> #18->17
: 
"<ekonomalaččabun>"
	"ekonomalaš" Ex/A Der/Comp A Ess <W:0.0> @<OPRED #19->15
: 
"<ja>"
	"ja" CC <W:0.0> @CNP #20->19
: 
"<áhpaseabbon>"
	"ábas" Ex/A Der/Comp A Ess <W:0.0> @<OPRED #21->15
"<.>"
	"." CLB <W:0.0> #22->2
: 

"<EU:a>"
	"EU" N Prop Sem/Org ACR Sg Gen Err/Orth <W:0.0> @>N #1->4
: 
"<ja>"
	"ja" CC <W:0.0> @CNP #2->1
: 
"<lahttostáhtaid>"
	"stáhta" N Sem/Org Pl Gen <W:0.0> <cohort-with-dynamic-compound> @>N #3->1
		"lahttu" N Sem/Body_Hum Cmp/SgNom Cmp <W:0.0> #3->1
: 
"<sajádat>"
	"sajádat" N Sem/Dummytag Sg Nom <W:0.0> @SUBJ> #4->5
: 
"<galgá>"
	"galgat" <aux> V IV Ind Prs Sg3 <W:0.0> @FAUX #5->0
: 
"<čielggasmahttojuvvot>"
	"čielggasmahttit" Ex/V Ex/TV Der/PassL <mv> V IV Inf <W:0.0> @IMV #6->5
"<.>"
	"." CLB <W:0.0> #7->5
: 

"<Visot>"
	"visot" Adv <W:0.0> @ADVL> #1->3
: 
"<ii>"
	"ii" <aux> V IV Neg Ind Sg3 <W:0.0> @FAUX #2->0
: 
"<gánnát>"
	"gánnáhit" <mv> V IV Gram/3syll Ind Prs ConNeg <W:0.0> @IMV #3->2
: 
"<iige>"
	"ii" <aux> V IV Neg Ind Sg3 Foc/Neg-ge <W:0.0> @FAUX #4->2
: 
"<galggage>"
	"galgat" <aux> V IV Ind Prs ConNeg Foc/Neg-ge <W:0.0> @IAUX #5->4
: 
"<mearridit>"
	"mearridit" <mv> V TV Gram/3syll Inf <W:0.0> @IMV #6->5
: 
"<EU:a>"
	"EU" N Prop Sem/Org ACR Sg Gen Err/Orth <W:0.0> @>N #7->8
: 
"<dásis>"
	"dássi" N Sem/Plc Sg Loc <W:0.0> @<ADVL #8->6
"<.>"
	"." CLB <W:0.0> #9->2
: 

"<EU:s>"
	"EU" N Prop Sem/Org ACR Sg Loc <W:0.0> <hab> @ADVL> #1->3
: 
"<ii>"
	"ii" <aux> V IV Neg Ind Sg3 <W:0.0> @FAUX #2->0
: 
"<leat>"
	"leat" <mv> V IV Ind Prs ConNeg <W:0.0> @IMV #3->2
: 
"<goitge>"
	"goitge" Adv <W:0.0> @>N #4->5
: 
"<molssaeaktu>"
	"molssaeaktu" N Sem/Semcon Sg Nom <W:0.0> <cohort-with-dynamic-compound> <ext> @<SUBJ #5->2
: 
"<globála>"
	"globála" A Sem/Dummytag Attr <W:0.0> @>N #6->7
: 
"<máilmmis>"
	"máilbmi" N Sem/Plc Sg Loc <W:0.0> @<ADVL #7->3
"<.>"
	"." CLB <W:0.0> #8->2
: 

"<Eat>"
	"ii" <aux> V IV Neg Ind Pl1 <W:0.0> @FAUX #1->0
: 
"<sáhte>"
	"sáhttit" <aux> V IV Ind Prs ConNeg <W:0.0> @IAUX #2->1
: 
"<máhccat>"
	"máhccat" <mv> V IV Inf <W:0.0> @IMV #3->2
: 
"<giddejun>"
	"giddet" Ex/V Ex/TV Der/PassL V IV PrfPrc Err/Orth <W:0.0> @>N #4->5
: 
"<rájiid>"
	"rádji" N Sem/Plc-line Pl Gen <W:0.0> @>N #5->10
"<,>"
	"," CLB <W:0.0> #6->5
: 
"<sisaguvlui>"
	"sisaguvlui" Adv <W:0.0> @<ADVL #7->3
: 
"<jorggihan>"
	"jorggihit" V IV Gram/3syll PrfPrc <W:0.0> @>N #8->12
"<,>"
	"," CLB <W:0.0> #9->8
: 
"<eanan->"
	"eana" N Sem/Plc Cmp/SgNom Cmp/SplitR Cmp <W:0.0> @>N #10->12
"<,>"
	"," CLB <W:0.0> #11->10
: 
"<vuovdedoallo-servodahkii>"
	"servodat" N Sem/Org Sg Ill <W:0.0> <cohort-with-dynamic-compound> <cohort-with-dynamic-compound> @<ADVL #12->3
		"vuovdedoallu" N Sem/Dummytag Cmp/SgNom Cmp/Hyph Cmp <W:0.0> #12->3
"<.>"
	"." CLB <W:0.0> #13->1
: 

"<¶>"
	"¶" CLB <W:0.0> #1->1
:\n

"<EU-válggat>"
	"válga" N Sem/Event Pl Nom <W:0.0> <cohort-with-dynamic-compound> <cohort-with-dynamic-compound> @SUBJ> #1->2
		"EU" N Prop Sem/Org ACR Cmp/Hyph Cmp <W:0.0> #1->2
	"válga" N Sem/Event Pl Nom <W:0.0> <cohort-with-dynamic-compound> <cohort-with-dynamic-compound> @SUBJ> #1->2
		"EU" N Prop Sem/Org ACR Dyn Cmp/Hyph Cmp <W:0.0> #1->2
: 
"<leat>"
	"leat" <mv> V IV Ind Prs Pl3 <W:0.0> @FMV #2->0
: 
"<árvoválggat>"
	"válga" N Sem/Event Pl Nom <W:0.0> <cohort-with-dynamic-compound> <cohort-with-dynamic-compound> @<SPRED #3->2
		"árvu" N Sem/Feat Cmp/SgNom Cmp <W:0.0> #3->2
: 
"<–>"
	"–" PUNCT <W:0.0> #4->5
: 
"<dain>"
	"dat" Pron Dem Pl Loc <W:0.0> @ADVL> #5->6
: 
"<čájehuvvo>"
	"čájehit" Ex/V Ex/TV Gram/3syll Der/PassL <mv> V IV Ind Prs Sg3 <W:0.0> @FMV #6->2
: 
"<makkár>"
	"makkár" Pron Interr Attr <W:0.0> @>N #7->8
: 
"<váikkuhanválddi>"
	"váikkuhanváldi" N Sem/Dummytag Sg Acc <W:0.0> <cohort-with-dynamic-compound> @OBJ> #8->10
: 
"<suopmelaččat>"
	"suopmelaš" N Sem/Hum Pl Nom <W:0.0> @SUBJ> #9->10
: 
"<hálidit>"
	"háliidit" Err/Orth <mv> V TV Gram/3syll Ind Prs Pl3 <W:0.0> @FS-<ADVL #10->6
: 
"<EU:s>"
	"EU" N Prop Sem/Org ACR Sg Loc <W:0.0> @<ADVL #11->10
"<.>"
	"." CLB <W:0.0> #12->2
: 

"<Háliduvvogo>"
	"háliidit" Err/Orth Ex/V Ex/TV Gram/3syll Der/PassL <aux> V IV Ind Prs Sg3 Qst <W:0.0> @FAUX #1->0
: 
"<EU:s>"
	"EU" N Prop Sem/Org ACR Sg Loc <W:0.0> @ADVL> #2->3
: 
"<gárgehuvvot>"
	"gárgehit" Ex/V Ex/TV Gram/3syll Der/PassL <mv> V IV Inf <W:0.0> @IMV #3->1
: 
"<áhpasit>"
	"ábas" Ex/A Der/Comp A Sg Nom <W:0.0> @<SUBJ #4->1
"<,>"
	"," CLB <W:0.0> #5->4
: 
"<ekonomalaččat>"
	"ekonomalaččat" Adv <W:0.0> @<ADVL #6->3
: 
"<ja>"
	"ja" CC <W:0.0> @CNP #7->6
: 
"<eanet>"
	"eanet" Adv Gram/Comp <W:0.0> @>A #8->9
: 
"<doaibmi>"
	"doaibmi" A Sem/Dummytag Attr <W:0.0> @>N #9->10
: 
"<vuogádat>"
	"vuogádat" N Sem/Semcon Sg Nom <W:0.0> @<SUBJ #10->1
"<?>"
	"?" CLB <W:0.0> #11->1
: 

"<Háliditgo>"
	"háliidit" Err/Orth <aux> V TV Gram/3syll Ind Prs Pl3 Qst <W:0.0> @FAUX #1->0
: 
"<ovttas>"
	"ovttas" Adv <W:0.0> @ADVL> #2->3
: 
"<gárgehit>"
	"gárgehit" <mv> V TV Gram/3syll Inf <W:0.0> @FS-IMV #3->1
: 
"<Eurohpá>"
	"Eurohpá" N Prop Sem/Plc Sg Acc <W:0.0> @<OBJ #4->3
"<,>"
	"," CLB <W:0.0> #5->4
: 
"<oassálastit>"
	"oassálasti" N NomAg Sem/Hum Pl Nom <W:0.0> @<SUBJ #6->1
: 
"<mearridit>"
	"mearridit" V TV Gram/3syll Inf <W:0.0> @<ADVL #7->6
: 
"<árktalaš>"
	"árktalaš" A Sem/Hum Attr <W:0.0> @>N #8->9
: 
"<guovllu>"
	"guovlu" N Sem/Plc Sg Acc <W:0.0> @-F<OBJ #9->7
: 
"<boahtteáiggis>"
	"boahtteáigi" N Sem/Time Sg Loc <W:0.0> @-F<ADVL #10->7
"<,>"
	"," CLB <W:0.0> #11->10
: 
"<luonddu>"
	"luondu" N Sem/Feat-psych_Plc Sg Gen <W:0.0> @>N #12->13
: 
"<máŋggahápmásašvuođas>"
	"máŋggahápmásašvuohta" N Sem/Feat Sg Loc <W:0.0> @-F<ADVL #13->7
: 
"<ja>"
	"ja" CC <W:0.0> @CVP #14->1
: 
"<leatgo>"
	"leat" <mv> V IV Ind Prs Pl1 Qst <W:0.0> @FMV #15->1
: 
"<mii>"
	"mun" Pron Pers Pl1 Nom <W:0.0> @<SUBJ #16->15
: 
"<čatnasan>"
	"čatnasit" V IV Gram/3syll PrfPrc <W:0.0> @>N #17->18
: 
"<olmmošrivttiide>"
	"rikti" N Sem/Plc Pl Ill <W:0.0> <cohort-with-dynamic-compound> @<ADVL #18->15
		"olmmoš" N Sem/Hum Cmp/SgNom Cmp <W:0.0> #18->15
"<.>"
	"." CLB <W:0.0> #19->1
: 

"<Galgatgo>"
	"galgat" <aux> V IV Ind Prs Pl1 Qst <W:0.0> @FAUX #1->0
: 
"<mii>"
	"mun" Pron Pers Pl1 Nom <W:0.0> @<SUBJ #2->1
: 
"<leat>"
	"leat" <mv> V IV Inf <W:0.0> @IMV #3->1
: 
"<solidáralaččat>"
	"solidáralaš" Ex/A Der/AAdv Adv <W:0.0> @<ADVL #4->3
: 
"<nuppi>"
	"nubbi" Pron Indef Sg Gen <W:0.0> @>N #5->6
: 
"<álbmogiid>"
	"álbmot" N Sem/Group_Hum Pl Gen <W:0.0> @>P #6->7
: 
"<guovdu>"
	"guovdu" Po <W:0.0> @<ADVL #7->3
: 
"<vai>"
	"vai" CC <W:0.0> @CVP #8->1
: 
"<náđđutgo>"
	"náđđut" <mv> V IV Ind Prs Pl1 Qst <W:0.0> @FMV #9->1
: 
"<riikka>"
	"riika" N Sem/Org Sg Gen <W:0.0> @>N #10->11
: 
"<rájiid>"
	"rádji" N Sem/Plc-line Pl Gen <W:0.0> @>P #11->12
: 
"<siskkobeallái>"
	"siskkobeallai" Po Err/Orth-a-á <W:0.0> @<ADVL #12->9
"<?>"
	"?" CLB <W:0.0> #13->1
: 

"<EU:s>"
	"EU" N Prop Sem/Org ACR Sg Loc <W:0.0> @ADVL> #1->4
: 
"<eat>"
	"ii" <aux> V IV Neg Ind Pl1 <W:0.0> @FAUX #2->0
: 
"<sáhte>"
	"sáhttit" <aux> V IV Ind Prs ConNeg <W:0.0> @IAUX #3->2
: 
"<čoavdit>"
	"čoavdit" <mv> V TV Inf <W:0.0> @IMV #4->3
: 
"<buot>"
	"buot" Pron Indef Attr <W:0.0> @>N #5->6
: 
"<Suoma>"
	"Suopma" N Prop Sem/Plc Sg Gen <W:0.0> @>N #6->7
: 
"<buncaraggáid>"
	"buncarakkis" N Sem/Semcon Pl Acc <W:0.0> @<OBJ #7->4
"<,>"
	"," CLB <W:0.0> #8->9
: 
"<muhto>"
	"muhto" CC <W:0.0> @CVP #9->2
: 
"<máŋggaid>"
	"máŋga" Pron Indef Pl Gen <W:0.0> @>N #10->11
: 
"<EU:a>"
	"EU" N Prop Sem/Org ACR Sg Gen Err/Orth <W:0.0> @>N #11->12
: 
"<buncaraggáid>"
	"buncarakkis" N Sem/Semcon Pl Gen <W:0.0> @ADVL> #12->13
: 
"<sáhttit>"
	"sáhttit" <mv> V IV Ind Prs Pl1 <W:0.0> @FMV #13->2
"<.>"
	"." CLB <W:0.0> #14->2
: 

"<Guođđit>"
	"guođđit" Ex/V TV Der/NomAg N Pl Nom <W:0.0> @SUBJ> #1->3
: 
"<jienaskeahttá>"
	"jienastit" V TV Gram/3syll VAbess <W:0.0> @<ADVL #2->1
: 
"<addá>"
	"addit" <mv> V TV Ind Prs Sg3 <W:0.0> @FMV #3->0
: 
"<earáide>"
	"eará" Pron Indef Pl Ill <W:0.0> @<ADVL #4->3
: 
"<rabas>"
	"rabas" A Sem/Hum Attr <W:0.0> @>N #5->6
: 
"<váldegirjji>"
	"girji" N Sem/Txt Sg Gen <W:0.0> <cohort-with-dynamic-compound> @<ADVL #6->3
		"váldi" N Sem/Org Cmp/SgNom Cmp <W:0.0> #6->3
: 
"<mearridit>"
	"mearridit" V TV Gram/3syll Inf <W:0.0> @<OBJ #7->3
: 
"<EU:a>"
	"EU" N Prop Sem/Org ACR Sg Acc Err/Orth <W:0.0> @-F<OBJ #8->7
: 
"<boahtteáiggis>"
	"boahtteáigi" N Sem/Time Sg Loc <W:0.0> @-F<ADVL #9->7
"<.>"
	"." CLB <W:0.0> #10->3
: 

"<¶>"
	"¶" CLB <W:0.0> #1->1
:\n

"<EU>"
	"EU" N Prop Sem/Org ACR Sg Nom <W:0.0> @HNOUN #1->0
: 
"<ja>"
	"ja" CC <W:0.0> @CNP #2->1
: 
"<Suoma>"
	"Suopma" N Prop Sem/Plc Sg Gen <W:0.0> @>N #3->4
: 
"<sierragažaldagat>"
	"sierragažaldat" N Sem/Prod-ling Pl Nom <W:0.0> @HNOUN #4->1
: 
"<¶>"
	"¶" CLB <W:0.0> #5->1
:\n

"<Suopma>"
	"Suopma" N Prop Sem/Plc Sg Nom <W:0.0> @SUBJ> #1->2
: 
"<lea>"
	"leat" <mv> V IV Ind Prs Sg3 <W:0.0> @FMV #2->0
: 
"<árktalaš>"
	"árktalaš" A Sem/Hum Attr <W:0.0> @>N #3->4
: 
"<stáhta>"
	"stáhta" N Sem/Org Sg Nom <W:0.0> @<SPRED #4->2
: 
"<ja>"
	"ja" CC <W:0.0> @CVP #5->2
: 
"<Suomas>"
	"Suopma" N Prop Sem/Plc Sg Loc <W:0.0> @ADVL> #6->7
: 
"<lea>"
	"leat" <mv> V IV Ind Prs Sg3 <W:0.0> @FMV #7->2
: 
"<vejolašvuohta>"
	"vejolašvuohta" N Sem/State Sg Nom <W:0.0> <ext> @<SUBJ #8->7
: 
"<oažžut>"
	"oažžut" V TV Inf <W:0.0> @<ADVL #9->7
: 
"<iežas>"
	"ieš" Pron Refl Gen PxSg3 <W:0.0> @>N #10->11
: 
"<sturrodaga>"
	"sturrodat" N Sem/Feat-phys Sg Gen <W:0.0> @>N #11->13
: 
"<stuorit>"
	"stuoris" Ex/A Der/Comp A Attr <W:0.0> @>N #12->13
: 
"<rolla>"
	"rolla" N Sem/Pos Sg Acc <W:0.0> @-F<OBJ #13->9
: 
"<EU:s>"
	"EU" N Prop Sem/Org ACR Sg Loc <W:0.0> @-F<ADVL #14->9
: 
"<hálus>"
	"hállu" N Sem/Perc-emo Sg Loc <W:0.0> @-F<ADVL #15->9
: 
"<mielde>"
	"mielde" Adv <W:0.0> @<ADVL #16->7
"<.>"
	"." CLB <W:0.0> #17->2
: 

"<Suopma>"
	"Suopma" N Prop Sem/Plc Sg Nom <W:0.0> @SUBJ> #1->2
: 
"<sáhttá>"
	"sáhttit" <aux> V IV Ind Prs Sg3 <W:0.0> @FAUX #2->0
: 
"<leat>"
	"leat" <mv> V IV Inf <W:0.0> @IMV #3->2
: 
"<ofelažžan>"
	"ofelaš" N Sem/Hum Ess <W:0.0> @<SPRED #4->3
: 
"<árktalaš>"
	"árktalaš" A Sem/Hum Attr <W:0.0> @>N #5->6
: 
"<dutkamušas>"
	"dutkamuš" N Sem/Dummytag Sg Loc <W:0.0> @<ADVL #6->3
"<,>"
	"," CLB <W:0.0> #7->6
: 
"<árktalaš>"
	"árktalaš" A Sem/Hum Attr <W:0.0> @>N #8->9
: 
"<guovllu>"
	"guovlu" N Sem/Plc Sg Gen <W:0.0> @>N #9->10
: 
"<hálddahusa>"
	"hálddahus" N Sem/Org Sg Gen <W:0.0> @>N #10->11
: 
"<gárgeheamis>"
	"gárgehit" Ex/V TV Gram/3syll Der/NomAct N Sg Loc <W:0.0> @<ADVL #11->3
: 
"<sihke>"
	"sihke" Adv <W:0.0> @<ADVL #12->3
: 
"<EU:a>"
	"EU" N Prop Sem/Org ACR Sg Gen Err/Orth <W:0.0> @>N #13->14
: 
"<dialogas>"
	"dialoga" N Sem/Act Sg Loc <W:0.0> @<ADVL #14->3
: 
"<árktalaš>"
	"árktalaš" A Sem/Hum Attr <W:0.0> @>N #15->16
: 
"<álgoálbmogiiguin>"
	"álgoálbmot" N Sem/Group_Hum Pl Com <W:0.0> <cohort-with-dynamic-compound> @<ADVL #16->3
"<.>"
	"." CLB <W:0.0> #17->2
: 

"<Suoma>"
	"Suopma" N Prop Sem/Plc Sg Gen <W:0.0> @>N #1->2
: 
"<máŋggakultuvrralašvuohta>"
	"máŋggakultuvrralašvuohta" N Sem/Feat Sg Nom <W:0.0> @SUBJ> #2->14
"<,>"
	"," CLB <W:0.0> #3->2
: 
"<guokte>"
	"guokte" Num Sg Nom <W:0.0> @SUBJ> #4->2
: 
"<riikkagiela>"
	"riikkagiella" N Sem/Lang Sg Gen <W:0.0> <cohort-with-dynamic-compound> @Num< #5->4
"<,>"
	"," CLB <W:0.0> #6->5
: 
"<EU:a>"
	"EU" N Prop Sem/Org ACR Sg Gen Err/Orth <W:0.0> @>N #7->9
: 
"<áidna>"
	"áidna" A Sem/Dummytag Attr <W:0.0> @>N #8->9
: 
"<álgoálbmot>"
	"álgoálbmot" N Sem/Group_Hum Sg Nom <W:0.0> <cohort-with-dynamic-compound> @SUBJ> #9->2
: 
"<sápmelaččat>"
	"sápmelaš" N Sem/Hum Pl Nom <W:0.0> @SUBJ> #10->14
: 
"<ja>"
	"ja" CC <W:0.0> @CNP #11->10
: 
"<álbmotlaš>"
	"álbmotlaš" A Sem/Dummytag Attr <W:0.0> @>N #12->13
: 
"<vehádagat>"
	"vehádat" N Sem/Dummytag Pl Nom <W:0.0> @SUBJ> #13->10
: 
"<buktet>"
	"buktit" <mv> V TV Ind Prs Pl3 <W:0.0> @FMV #14->0
: 
"<kultuvrralaš>"
	"kultuvrralaš" A Sem/Dummytag Attr <W:0.0> @>N #15->16
: 
"<riggodaga>"
	"riggodat" N Sem/Obj_State Sg Acc <W:0.0> @<OBJ #16->14
: 
"<EU:ai>"
	"EU:ai" ? @X #17->0
"<.>"
	"." CLB <W:0.0> #18->14
: 

"<Lea>"
	"leat" <mv> V IV Ind Prs Sg3 <W:0.0> sentinit @FMV #1->0
: 
"<dehálaš>"
	"dehálaš" A Sem/Dummytag Sg Nom <W:0.0> @<SPRED #2->1
"<,>"
	"," CLB <W:0.0> #3->4
: 
"<ahte>"
	"ahte" CS <W:0.0> @CVP #4->10
: 
"<Suoma>"
	"Suopma" N Prop Sem/Plc Sg Gen <W:0.0> @>N #5->7
: 
"<kultuvrralaš>"
	"kultuvrralaš" A Sem/Dummytag Attr <W:0.0> @>N #6->7
: 
"<riggodat>"
	"riggodat" N Sem/Obj_State Sg Nom <W:0.0> @SUBJ> #7->10
: 
"<ja>"
	"ja" CC <W:0.0> @CNP #8->7
: 
"<sierragažaldagat>"
	"sierragažaldat" N Sem/Prod-ling Pl Nom <W:0.0> @SUBJ> #9->7
: 
"<bohtet>"
	"boahtit" <mv> V IV Ind Prs Pl3 <W:0.0> @FS-<ADVL #10->1
: 
"<buorebut>"
	"buorebut" Adv Gram/Comp <W:0.0> @<ADVL #11->10
: 
"<ovdan>"
	"ovdan" Adv <W:0.0> @<ADVL #12->10
: 
"<EU:s>"
	"EU" N Prop Sem/Org ACR Sg Loc <W:0.0> @<ADVL #13->10
"<.>"
	"." CLB <W:0.0> #14->1
: 

"<Omd.>"
	"omd" Adv Sem/Txt ABBR Gram/TAbbr <W:0.0> @ADVL> #1->3
: 
"<boazodoallu>"
	"boazodoallu" N Sem/Domain Sg Nom <W:0.0> <cohort-with-dynamic-compound> @SUBJ> #2->3
: 
"<lea>"
	"leat" <mv> V IV Ind Prs Sg3 <W:0.0> @FMV #3->0
: 
"<sámi>"
	"sápmi" N Sem/Hum_Lang Sg Gen <W:0.0> @>N #4->5
: 
"<kultuvrra>"
	"kultuvra" N Sem/Domain Sg Gen <W:0.0> @>N #5->6
: 
"<eallineaktu>"
	"eallineaktu" N Sem/Semcon Sg Nom <W:0.0> <cohort-with-dynamic-compound> @<SPRED #6->3
"<,>"
	"," CLB <W:0.0> #7->6
: 
"<iige>"
	"ii" <aux> V IV Neg Ind Sg3 Foc/Neg-ge <W:0.0> @FAUX #8->3
: 
"<dan>"
	"dat" Pron Dem Sg Gen <W:0.0> @X #9->0
: 
"<sáhte>"
	"sáhttit" <aux> V IV Ind Prs ConNeg <W:0.0> @IAUX #10->8
: 
"<jurddahallat>"
	"jurddahallat" <mv> V IV Inf <W:0.0> @IMV #11->10
: 
"<dušše>"
	"dušše" Adv <W:0.0> @>N #12->14
: 
"<biologalaš>"
	"biologalaš" A Sem/Dummytag Attr <W:0.0> @>N #13->14
: 
"<gažaldahkan>"
	"gažaldat" N Sem/Prod-ling Ess <W:0.0> @<SPRED #14->11
"<.>"
	"." CLB <W:0.0> #15->3
: 

"<Dál>"
	"dál" Adv Sem/Time <W:0.0> @ADVL> #1->8
: 
"<EU:a>"
	"EU" N Prop Sem/Org ACR Sg Gen Err/Orth <W:0.0> @>N #2->3
: 
"<dásis>"
	"dássi" N Sem/Plc Sg Loc <W:0.0> @ADVL> #3->8
: 
"<boazodoalu>"
	"boazodoallu" N Sem/Domain Sg Gen <W:0.0> <cohort-with-dynamic-compound> @>N #4->6
: 
"<kultuvrralaš>"
	"kultuvrralaš" A Sem/Dummytag Attr <W:0.0> @>N #5->6
: 
"<mearkkašupmi>"
	"mearkkašupmi" N Sem/Semcon Sg Nom <W:0.0> @SUBJ> #6->7
: 
"<ii>"
	"ii" <aux> V IV Neg Ind Sg3 <W:0.0> @FAUX #7->0
: 
"<ipmirduvvo>"
	"ipmirdit" Ex/V Ex/TV Gram/3syll Der/PassL <mv> V IV Ind Prs ConNeg <W:0.0> @IMV #8->7
"<.>"
	"." CLB <W:0.0> #9->7
: 

"<Suopma>"
	"Suopma" N Prop Sem/Plc Sg Nom <W:0.0> @SUBJ> #1->2
: 
"<ii>"
	"ii" <aux> V IV Neg Ind Sg3 <W:0.0> @FAUX #2->0
: 
"<leat>"
	"leat" <aux> V IV Ind Prs ConNeg <W:0.0> @IAUX #3->2
: 
"<lihkostuvvan>"
	"lihkostuvvat" V IV PrfPrc <W:0.0> @>N #4->6
: 
"<buktit>"
	"buktit" V TV Inf <W:0.0> @<ADVL #5->2
: 
"<EU:a>"
	"EU" N Prop Sem/Org ACR Sg Gen Err/Orth <W:0.0> @>N #6->7
: 
"<dásis>"
	"dássi" N Sem/Plc Sg Loc <W:0.0> @-F<ADVL #7->5
: 
"<dárbahassii>"
	"dárbahassii" Adv <W:0.0> @-F<ADVL #8->5
: 
"<bures>"
	"bures" Adv <W:0.0> @-F<ADVL #9->5
: 
"<ovdan>"
	"ovdan" Adv <W:0.0> @<ADVL #10->2
: 
"<Suoma>"
	"Suopma" N Prop Sem/Plc Sg Gen <W:0.0> @>N #11->12
: 
"<sierradiliid>"
	"dilli" N Sem/State Pl Acc <W:0.0> @-F<OBJ #12->5
		"sierra" Adv Cmp <W:0.0> #12->5
	"sierradilli" N Sem/State Pl Acc <W:0.0> @-F<OBJ #12->5
: 
"<ja>"
	"ja" CC <W:0.0> @CNP #13->12
: 
"<–>"
	"–" PUNCT <W:0.0> #14->15
"<dárbbuid>"
	"dárbu" N Sem/Perc-phys Pl Acc <W:0.0> @<OBJ #15->0
: 
"<ja>"
	"ja" CC <W:0.0> @CVP #16->17
: 
"<jos>"
	"jos" CS <W:0.0> @CVP #17->19
: 
"<mun>"
	"mun" Pron Pers Sg1 Nom <W:0.0> @SUBJ> #18->19
: 
"<válljejuvvon>"
	"válljet" Ex/V Ex/TV Der/PassL <mv> V IV Ind Prs Sg1 <W:0.0> @FS-<ADVL #19->2
: 
"<parlamentii>"
	"parlameanta" N Sem/Build_Org Sg Ill <W:0.0> @<ADVL #20->19
"<,>"
	"," CLB <W:0.0> #21->17
: 
"<de>"
	"de" Adv <W:0.0> @ADVL> #22->24
: 
"<boađán>"
	"boahtit" <aux> V IV Ind Prs Sg1 <W:0.0> @FAUX #23->2
: 
"<atnit>"
	"atnit" <mv> V TV Inf <W:0.0> @IMV #24->23
: 
"<ávvira>"
	"ávvir" N Sem/Prod-cogn Sg Acc <W:0.0> @<OBJ #25->24
: 
"<das>"
	"dat" Pron Dem Sg Loc <W:0.0> @<ADVL #26->24
"<,>"
	"," CLB <W:0.0> #27->17
: 
"<ahte>"
	"ahte" CS <W:0.0> @CVP #28->45
: 
"<Suoma>"
	"Suopma" N Prop Sem/Plc Sg Gen <W:0.0> @>N #29->30
: 
"<álbmotgielaid>"
	"giella" N Sem/Lang_Tool Pl Gen <W:0.0> <cohort-with-dynamic-compound> <cohort-with-dynamic-compound> @>N #30->32
		"álbmot" N Sem/Group_Hum Cmp/SgNom Cmp <W:0.0> #30->32
"<,>"
	"," CLB <W:0.0> #31->17
: 
"<álgoálbmot>"
	"álgoálbmot" N Sem/Group_Hum Sg Nom <W:0.0> <cohort-with-dynamic-compound> @SUBJ> #32->45
: 
"<sápmelaččaid>"
	"sápmelaš" N Sem/Hum Pl Gen <W:0.0> @>A #33->34
: 
"<gielalaš>"
	"gielalaš" A Sem/Hum Attr <W:0.0> @X #34->0
"<,>"
	"," CLB <W:0.0> #35->17
: 
"<kultuvrralaš>"
	"kultuvrralaš" A Sem/Dummytag Sg Nom <W:0.0> @SUBJ> #36->45
: 
"<ja>"
	"ja" CC <W:0.0> @CNP #37->36
: 
"<ealáhuslaš>"
	"ealáhuslaš" N Sem/Dummytag Sg Nom <W:0.0> @SUBJ> #38->36
: 
"<sihke>"
	"sihke" Adv <W:0.0> @>CC #39->43
: 
"<álbmotlaš>"
	"álbmotlaš" A Sem/Dummytag Attr <W:0.0> @>N #40->41
: 
"<vehádagaid>"
	"vehádat" N Sem/Dummytag Pl Gen <W:0.0> @>N #41->42
: 
"<beroštumit>"
	"beroštupmi" N Sem/Perc-emo Pl Nom <W:0.0> @SUBJ> #42->45
: 
"<ja>"
	"ja" CC <W:0.0> @CNP #43->42
: 
"<dárbbut>"
	"dárbu" N Sem/Perc-phys Pl Nom <W:0.0> @SUBJ> #44->36
: 
"<šaddet>"
	"šaddat" <aux> V IV Ind Prs Pl3 <W:0.0> @FS-OBJ #45->24
: 
"<váldojuvvot>"
	"váldit" Ex/V Ex/TV Der/PassL <mv> V IV Inf <W:0.0> @FS-IMV #46->45
: 
"<vuhtii>"
	"vuhtii" Adv <W:0.0> @<ADVL #47->46
: 
"<EU:s>"
	"EU" N Prop Sem/Org ACR Sg Loc <W:0.0> @<ADVL #48->46
"<.>"
	"." CLB <W:0.0> #49->2
: 

"<¶>"
	"¶" CLB <W:0.0> #1->1
:\n

"<Manne>"
	"manne" Adv Subqst <W:0.0> @ADVL> #1->3
: 
"<mu>"
	"mun" Pron Pers Sg1 Gen <W:0.0> @X #2->0
: 
"<gánnáha>"
	"gánnáhit" <mv> V IV Gram/3syll Ind Prs Sg3 <W:0.0> @FMV #3->0
: 
"<válljet>"
	"válljet" V TV Inf <W:0.0> @<ADVL #4->3
: 
"<EU-parlamentii>"
	"parlameanta" N Sem/Build_Org Sg Ill <W:0.0> <cohort-with-dynamic-compound> @<ADVL #5->3
		"EU" N Prop Sem/Org ACR Cmp/Hyph Cmp <W:0.0> #5->3
	"parlameanta" N Sem/Build_Org Sg Ill <W:0.0> <cohort-with-dynamic-compound> @<ADVL #5->3
		"EU" N Prop Sem/Org ACR Dyn Cmp/Hyph Cmp <W:0.0> #5->3
"<?>"
	"?" CLB <W:0.0> #6->3
: 

"<¶>"
	"¶" CLB <W:0.0> #1->1
:\n

"<Mun>"
	"mun" Pron Pers Sg1 Nom <W:0.0> sentinit @SUBJ> #1->2
: 
"<lean>"
	"leat" <mv> V IV Ind Prs Sg1 <W:0.0> @FMV #2->0
: 
"<áššepolitihkar>"
	"politihkar" N Sem/Hum Sg Nom <W:0.0> <cohort-with-dynamic-compound> <cohort-with-dynamic-compound> @<SPRED #3->2
		"ášši" N Sem/Semcon Cmp/SgNom Cmp <W:0.0> #3->2
: 
"<ja>"
	"ja" CC <W:0.0> @CVP #4->2
: 
"<doaimman>"
	"doaibmat" <mv> V IV Ind Prs Sg1 <W:0.0> @FMV #5->2
: 
"<iežan>"
	"ieš" Pron Refl Gen PxSg1 <W:0.0> @>N #6->7
: 
"<árvovuođu>"
	"árvovuođđu" N Sem/Semcon Sg Gen <W:0.0> <cohort-with-dynamic-compound> @>P #7->8
: 
"<mielde>"
	"mielde" Po <W:0.0> @<ADVL #8->5
"<.>"
	"." CLB <W:0.0> #9->2
: 

"<Munnje>"
	"mun" Pron Pers Sg1 Ill <W:0.0> @ADVL> #1->4
: 
"<dehálaš>"
	"dehálaš" A Sem/Dummytag Attr <W:0.0> @>N #2->3
: 
"<árvvut>"
	"árvu" N Sem/Feat Pl Nom <W:0.0> @SUBJ> #3->4
: 
"<leat>"
	"leat" <mv> V IV Ind Prs Pl3 <W:0.0> @FMV #4->0
: 
"<olmmoš->"
	"olmmoš" N Sem/Hum Cmp/SgNom Cmp/SplitR Cmp <W:0.0> @>N #5->10
: 
"<ja>"
	"ja" CC <W:0.0> @CNP #6->5
: 
"<vuođđorievttit>"
	"vuođđoriekti" N Sem/Rule Pl Nom <W:0.0> <cohort-with-dynamic-compound> @<SPRED #7->4
"<,>"
	"," CLB <W:0.0> #8->7
: 
"<luonddu>"
	"luondu" N Sem/Feat-psych_Plc Sg Gen <W:0.0> @>N #9->10
: 
"<máŋggahápmásašvuohta>"
	"máŋggahápmásašvuohta" N Sem/Feat Sg Nom <W:0.0> @<SPRED #10->7
"<,>"
	"," CLB <W:0.0> #11->10
: 
"<utnolašvuohta>"
	"udnu" Ex/N Sem/Dummytag Der/lasj Ex/A Der/vuota N Sg Nom <W:0.0> @<SPRED #12->7
	"udnu" Ex/N Sem/Dummytag Der/lasj Ex/A Ex/Attr Der/vuota N Sg Nom <W:0.0> @<SPRED #12->7
	"utnolaš" Ex/A Sem/Hum Ex/Attr Der/vuota N Sg Nom <W:0.0> @<SPRED #12->7
"<,>"
	"," CLB <W:0.0> #13->12
: 
"<ovttaveardásašvuohta>"
	"ovttaveardásašvuohta" N Sem/Feat Sg Nom <W:0.0> @<SPRED #14->7
: 
"<ja>"
	"ja" CC <W:0.0> @CNP #15->14
: 
"<dásseárvu>"
	"dásseárvu" N Sem/Feat Sg Nom <W:0.0> <cohort-with-dynamic-compound> @<SPRED #16->7
"<.>"
	"." CLB <W:0.0> #17->4
: 

"<Mu>"
	"mun" Pron Pers Sg1 Gen <W:0.0> @>N #1->2
: 
"<mearrádusdahkama>"
	"dahkan" N Sem/Act Sg Gen <W:0.0> <cohort-with-dynamic-compound> <cohort-with-dynamic-compound> @>N #2->3
		"mearrádus" N Sem/Prod-cogn Cmp/SgNom Cmp <W:0.0> #2->3
: 
"<vuođđun>"
	"vuođđu" N Sem/Semcon Ess <W:0.0> @SPRED> #3->4
: 
"<leat>"
	"leat" <mv> V IV Ind Prs Pl3 <W:0.0> @FMV #4->0
: 
"<iežan>"
	"ieš" Pron Refl Gen PxSg1 <W:0.0> @>N #5->6
: 
"<árvvut>"
	"árvu" N Sem/Feat Pl Nom <W:0.0> @<SUBJ #6->4
"<,>"
	"," CLB <W:0.0> #7->6
: 
"<dieđalaš>"
	"dieđalaš" A Sem/Dummytag Attr <W:0.0> @>N #8->9
: 
"<diehtu>"
	"diehtu" N Sem/Prod-cogn_Txt Sg Nom <W:0.0> @<SUBJ #9->6
: 
"<ja>"
	"ja" CC <W:0.0> @CNP #10->9
: 
"<váikkuhusaidárvvoštallan>"
	"árvvoštallan" N Sem/Act Sg Nom <W:0.0> <cohort-with-dynamic-compound> <cohort-with-dynamic-compound> @<SUBJ #11->6
		"váikkuhus" N Sem/Prod Cmp/PlGen Cmp <W:0.0> #11->6
"<.>"
	"." CLB <W:0.0> #12->4
: 

"<Lean>"
	"leat" <mv> V IV Ind Prs Sg1 <W:0.0> sentinit @FMV #1->0
: 
"<válmmaš>"
	"válmmaš" A Sem/Dummytag Sg Nom <W:0.0> @<SPRED #2->1
: 
"<dahkat>"
	"dahkat" V TV Inf <W:0.0> @A< #3->2
: 
"<kompromissaid>"
	"kompromissa" N Sem/Prod-cogn Pl Acc <W:0.0> @-F<OBJ #4->3
"<,>"
	"," CLB <W:0.0> #5->6
: 
"<muhto>"
	"muhto" CC <W:0.0> @CVP #6->1
: 
"<in>"
	"ii" <aux> V IV Neg Ind Sg1 <W:0.0> @FAUX #7->1
: 
"<dakkár>"
	"dakkár" Pron Dem Attr <W:0.0> @>N #8->9
: 
"<áššiin>"
	"ášši" N Sem/Semcon Pl Loc <W:0.0> @X #9->0
"<,>"
	"," CLB <W:0.0> #10->11
: 
"<mat>"
	"mii" Pron Rel Pl Nom <W:0.0> @SUBJ> #11->12
: 
"<leat>"
	"leat" <mv> V IV Ind Prs Pl3 <W:0.0> @FS-N< #12->9
: 
"<iežan>"
	"ieš" Pron Refl Gen PxSg1 <W:0.0> @>N #13->14
: 
"<árvvuid>"
	"árvu" N Sem/Feat Pl Gen <W:0.0> @>P #14->15
: 
"<vuostá>"
	"vuostá" Po <W:0.0> @<ADVL #15->12
"<.>"
	"." CLB <W:0.0> #16->1
: 

"<Mu>"
	"mun" Pron Pers Sg1 Gen <W:0.0> @X #1->0
: 
"<gánnáha>"
	"gánnáhit" <mv> V IV Gram/3syll Ind Prs Sg3 <W:0.0> @FMV #2->0
: 
"<válljet>"
	"válljet" V TV Inf <W:0.0> @<ADVL #3->2
: 
"<parlamentii>"
	"parlameanta" N Sem/Build_Org Sg Ill <W:0.0> @<ADVL #4->2
"<,>"
	"," CLB <W:0.0> #5->6
: 
"<jos>"
	"jos" CS <W:0.0> @CVP #6->7
: 
"<hálida>"
	"háliidit" Err/Orth <mv> V TV Gram/3syll Ind Prs Sg3 <W:0.0> @FS-<ADVL #7->2
: 
"<áššepolitihkkara>"
	"politihkar" N Sem/Hum Sg Acc <W:0.0> <cohort-with-dynamic-compound> <cohort-with-dynamic-compound> @<OBJ #8->7
		"ášši" N Sem/Semcon Cmp/SgNom Cmp <W:0.0> #8->7
"<,>"
	"," CLB <W:0.0> #9->6
: 
"<gii>"
	"gii" Pron Rel Sg Nom <W:0.0> @SUBJ> #10->11
: 
"<bargá>"
	"bargat" <mv> V TV Ind Prs Sg3 <W:0.0> @FS-N< #11->8
: 
"<Suoma>"
	"Suopma" N Prop Sem/Plc Sg Gen <W:0.0> @>P #12->15
: 
"<ja>"
	"ja" CC <W:0.0> @CNP #13->12
: 
"<EU:a>"
	"EU" N Prop Sem/Org ACR Sg Gen Err/Orth <W:0.0> @>P #14->12
: 
"<buorrin>"
	"buorrin" Po <W:0.0> @<ADVL #15->11
"<.>"
	"." CLB <W:0.0> #16->2
: 

"<¶>"
	"¶" CLB <W:0.0> #1->1
:\n

"<Lean>"
	"leat" <aux> V IV Ind Prs Sg1 <W:0.0> sentinit @FAUX #1->0
: 
"<čájehan>"
	"čájehit" <mv> V TV Gram/3syll PrfPrc <W:0.0> @IMV #2->1
: 
"<barggustan>"
	"bargu" N Sem/Act_Plc Sg Loc PxSg1 <W:0.0> @<ADVL #3->2
: 
"<sámedikki>"
	"sámediggi" N Sem/Build_Org Sg Gen <W:0.0> <cohort-with-dynamic-compound> @>N #4->5
: 
"<ságadoallin>"
	"doalli" N NomAg Sem/Hum Ess <W:0.0> <cohort-with-dynamic-compound> <cohort-with-dynamic-compound> @<OPRED #5->2
		"sáhka" N Sem/Semcon Cmp/SgGen Cmp <W:0.0> #5->2
	"doalli" N Sem/Route Ess <W:0.0> <cohort-with-dynamic-compound> <cohort-with-dynamic-compound> @<OPRED #5->2
		"sáhka" N Sem/Semcon Cmp/SgGen Cmp <W:0.0> #5->2
"<,>"
	"," CLB <W:0.0> #6->7
: 
"<ahte>"
	"ahte" CS <W:0.0> @CVP #7->9
: 
"<mus>"
	"mun" Pron Pers Sg1 Loc <W:0.0> <hab> @ADVL> #8->9
: 
"<leat>"
	"leat" <mv> V IV Ind Prs Pl3 <W:0.0> @FS-<ADVL #9->2
: 
"<duođaštusat>"
	"duođaštus" N Sem/Txt Pl Nom <W:0.0> <ext> @<SUBJ #10->9
: 
"<politihka>"
	"politihkka" N Sem/Domain Sg Gen <W:0.0> @>N #11->13
: 
"<menestuvvi>"
	"menestuvvat" V IV PrsPrc <W:0.0> @>N #12->13
: 
"<dikšumis>"
	"dikšun" N Sem/Act Sg Loc <W:0.0> @<ADVL #13->9
"<.>"
	"." CLB <W:0.0> #14->1
: 

"<Sápmelaččaid>"
	"sápmelaš" N Sem/Hum Pl Gen <W:0.0> @>N #1->2
: 
"<njunušolmmožin>"
	"njunušolmmoš" N Sem/Hum Ess <W:0.0> <cohort-with-dynamic-compound> @ADVL> #2->4
: 
"<lean>"
	"leat" <aux> V IV Ind Prs Sg1 <W:0.0> @FAUX #3->0
: 
"<oassálasttán>"
	"oassálastit" Err/Orth <mv> V IV PrfPrc <W:0.0> @IMV #4->3
: 
"<áššedovdin>"
	"dovdi" N NomAg Sem/Hum Ess <W:0.0> <cohort-with-dynamic-compound> <cohort-with-dynamic-compound> @<SPRED #5->4
		"ášši" N Sem/Semcon Cmp/SgNom Cmp <W:0.0> #5->4
: 
"<RÁB:a>"
	"RÁB" N Prop Sem/Org ACR Dyn Sg Gen Err/Orth <W:0.0> @>P #6->7
: 
"<bakte>"
	"bakte" Po <W:0.0> @<ADVL #7->4
: 
"<Suoma>"
	"Suopma" N Prop Sem/Plc Sg Gen <W:0.0> @>N #8->9
: 
"<ráđđehusprográmmašiehtadallamiidda>"
	"šiehtadallan" N Sem/Act Pl Ill <W:0.0> <cohort-with-dynamic-compound> <cohort-with-dynamic-compound> @<ADVL #9->4
		"ráđđehusprográmma" N Sem/Act Cmp/SgNom Cmp <W:0.0> #9->4
: 
"<ja>"
	"ja" CC <W:0.0> @CVP #10->3
: 
"<lean>"
	"leat" <aux> V IV Ind Prs Sg1 <W:0.0> @FAUX #11->3
: 
"<guovddášolmmožin>"
	"guovddášolmmoš" N Sem/Hum Ess <W:0.0> <cohort-with-dynamic-compound> @SPRED> #12->13
: 
"<váikkuhan>"
	"váikkuhit" <mv> V IV Gram/3syll PrfPrc <W:0.0> @IMV #13->11
: 
"<sápmelaččaide>"
	"sápmelaš" N Sem/Hum Pl Ill <W:0.0> @<ADVL #14->13
: 
"<dehálaš>"
	"dehálaš" A Sem/Dummytag Attr <W:0.0> @>N #15->16
: 
"<áššiid>"
	"ášši" N Sem/Semcon Pl Gen <W:0.0> @>N #16->17
: 
"<čállimis>"
	"čállin" N Sem/Act Sg Loc <W:0.0> @<ADVL #17->13
: 
"<ráđđehusprográmmii>"
	"ráđđehusprográmma" N Sem/Act Sg Ill <W:0.0> <cohort-with-dynamic-compound> @<ADVL #18->13
"<.>"
	"." CLB <W:0.0> #19->3
: 

"<Ráđđehusprográmmas>"
	"ráđđehusprográmma" N Sem/Act Sg Loc <W:0.0> <cohort-with-dynamic-compound> @ADVL> #1->6
: 
"<leat>"
	"leat" <aux> V IV Ind Prs Pl3 <W:0.0> @FAUX #2->0
: 
"<vuosttaš>"
	"vuosttaš" A Ord Attr <W:0.0> @>N #3->4
: 
"<háve>"
	"hávvi" N Sem/Body_Time Sg Gen Allegro <W:0.0> @ADVL> #4->6
: 
"<historjjás>"
	"historjá" N Sem/Domain Sg Loc <W:0.0> @ADVL> #5->6
: 
"<gieđahallon>"
	"gieđahallat" Ex/V Ex/TV Der/PassS <mv> V IV PrfPrc <W:0.0> @IMV #6->2
: 
"<viidát>"
	"viidát" Adv <W:0.0> @<ADVL #7->6
: 
"<sápmelaččaid>"
	"sápmelaš" N Sem/Hum Pl Gen <W:0.0> @>N #8->9
: 
"<vuoigatvuođat>"
	"vuoigatvuohta" N Sem/Rule Pl Nom <W:0.0> @<SUBJ #9->2
: 
"<sihke>"
	"sihke" Adv <W:0.0> @>CC #10->15
: 
"<lea>"
	"leat" <aux> V IV Ind Prs Sg3 <W:0.0> @FAUX #11->2
: 
"<čatnasuvvon>"
	"čatnašuvvat" Err/Orth <mv> V IV Err/Orth PrfPrc <W:0.0> @IMV #12->11
: 
"<sámiid>"
	"sápmi" N Sem/Hum_Lang Pl Gen <W:0.0> @>N #13->14
: 
"<riektesajádaga>"
	"sajádat" N Sem/Dummytag Sg Gen <W:0.0> <cohort-with-dynamic-compound> <cohort-with-dynamic-compound> @>N #14->18
		"riekti" N Sem/Org_Rule Cmp/SgNom Cmp <W:0.0> #14->18
: 
"<ja>"
	"ja" CC <W:0.0> @CNP #15->14
: 
"<sámegiela>"
	"sámegiella" N Sem/Lang Sg Gen <W:0.0> <cohort-with-dynamic-compound> @>N #16->17
: 
"<sajádaga>"
	"sajádat" N Sem/Dummytag Sg Gen <W:0.0> @>N #17->14
: 
"<gárgeheapmái>"
	"gárgehit" Ex/V TV Gram/3syll Der/NomAct N Sg Ill <W:0.0> @<ADVL #18->12
: 
"<ollislaččat>"
	"ollislaččat" Adv <W:0.0> @<ADVL #19->12
"<.>"
	"." CLB <W:0.0> #20->2
: 

"<Ráđđehusprográmma>"
	"ráđđehusprográmma" N Sem/Act Sg Gen <W:0.0> <cohort-with-dynamic-compound> @>N #1->2
: 
"<sámi>"
	"sápmi" N Sem/Hum_Lang Sg Gen <W:0.0> @>N #2->3
: 
"<girjemat>"
	"girjet" Ex/V IV Der/NomAct N Sem/Act Pl Nom <W:0.0> @SUBJ> #3->4
: 
"<leat>"
	"leat" <aux> V IV Ind Prs Pl3 <W:0.0> @FAUX #4->0
: 
"<olláhuhtton>"
	"ollahuvvat" Err/Orth-a-á Ex/V Ex/IV Der/h Ex/V Ex/TV Der/PassS <mv> V IV PrfPrc <W:0.0> @IMV #5->4
: 
"<sámedikki>"
	"sámediggi" N Sem/Build_Org Sg Gen <W:0.0> <cohort-with-dynamic-compound> @>N #6->7
: 
"<váikkuheami>"
	"váikkuheapmi" N Sem/Act Sg Gen <W:0.0> @>P #7->8
: 
"<bakte>"
	"bakte" Po <W:0.0> @<ADVL #8->5
: 
"<historjjálaččat>"
	"historjjálaš" Ex/A Der/AAdv Adv <W:0.0> @<ADVL #9->5
"<.>"
	"." CLB <W:0.0> #10->4
: 

"<Stáhtaráđi>"
	"stáhtaráđđi" N Sem/Hum_Org Sg Gen <W:0.0> <cohort-with-dynamic-compound> @>N #1->2
: 
"<gieđahallamis>"
	"gieđahallan" N Sem/Act Sg Loc <W:0.0> <cohort-with-dynamic-compound> <cohort-with-dynamic-compound> @ADVL> #2->9
: 
"<lea>"
	"leat" <aux> V IV Ind Prs Sg3 <W:0.0> @FAUX #3->0
: 
"<bárrásin>"
	"bárrásin" ? @X #4->0
: 
"<sámediggelága>"
	"sámediggeláhka" N Sem/Rule Sg Gen <W:0.0> <cohort-with-dynamic-compound> @>N #5->6
: 
"<ođasnuhttin>"
	"ođasnuhttit" Ex/V TV Der/NomAct N Sg Nom <W:0.0> @<SUBJ #6->3
"<,>"
	"," CLB <W:0.0> #7->6
: 
"<ILO 169-soahpamuša>"
	"soahpamuš" N Sem/Prod-ling Sg Acc <W:0.0> <cohort-with-dynamic-compound> <cohort-with-dynamic-compound> @OBJ> #8->9
		"ILO 169" N Prop Sem/Txt ACR Sg Acc Cmp/Cit Cmp/Hyph Cmp <W:0.0> #8->9
	"soahpamuš" N Sem/Prod-ling Sg Acc <W:0.0> <cohort-with-dynamic-compound> <cohort-with-dynamic-compound> @OBJ> #8->9
		"ILO 169" N Prop Sem/Txt ACR Sg Gen Cmp/Cit Cmp/Hyph Cmp <W:0.0> #8->9
	"soahpamuš" N Sem/Prod-ling Sg Acc <W:0.0> <cohort-with-dynamic-compound> <cohort-with-dynamic-compound> @OBJ> #8->9
		"ILO 169" N Prop Sem/Txt ACR Sg Nom Cmp/Cit Cmp/Hyph Cmp <W:0.0> #8->9
: 
"<ratifiseren>"
	"ratifiseret" <mv> V TV PrfPrc <W:0.0> @IMV #9->3
: 
"<sihke>"
	"sihke" Adv <W:0.0> @<ADVL #10->9
: 
"<sámegielaid>"
	"giella" N Sem/Lang_Tool Pl Gen <W:0.0> <cohort-with-dynamic-compound> <cohort-with-dynamic-compound> @>N #11->12
		"sápmi" N Sem/Hum_Lang Cmp/SgGen Cmp <W:0.0> #11->12
: 
"<ealáskahttinprográmma>"
	"ealáskahttinprográmma" N Sem/Act Sg Acc <W:0.0> <cohort-with-dynamic-compound> @<OBJ #12->9
"<.>"
	"." CLB <W:0.0> #13->3
: 

"<Sámediggi>"
	"Sámediggi" N Prop Sem/Org Sg Nom <W:0.0> <cohort-with-dynamic-compound> @SUBJ> #1->2
: 
"<lea>"
	"leat" <aux> V IV Ind Prs Sg3 <W:0.0> @FAUX #2->0
: 
"<mu>"
	"mun" Pron Pers Sg1 Gen <W:0.0> @>N #3->4
: 
"<ságadoalliáigodaga>"
	"áigodat" N Sem/Time Sg Gen <W:0.0> <cohort-with-dynamic-compound> <cohort-with-dynamic-compound> @>N #4->5
		"doalli" N NomAg Sem/Hum Cmp/SgNom Cmp <W:0.0> #4->5
			"sáhka" N Sem/Semcon Cmp/SgGen Cmp <W:0.0> #4->5
: 
"<áigge>"
	"áigi" N Sem/Time Sg Gen Allegro <W:0.0> @ADVL> #5->7
: 
"<ee.>"
	"ee" Adv ABBR Gram/TAbbr <W:0.0> @ADVL> #6->7
: 
"<ožžon>"
	"oažžut" <mv> V TV PrfPrc <W:0.0> @IMV #7->2
: 
"<resurssaid>"
	"resursa" N Sem/Semcon Pl Acc <W:0.0> @<OBJ #8->7
: 
"<sámi>"
	"sápmi" N Sem/Hum_Lang Sg Gen <W:0.0> @>N #9->10
: 
"<nuoraid>"
	"nuorra" N Sem/Hum Pl Gen <W:0.0> @>N #10->11
: 
"<doibmii>"
	"doaibma" N Sem/Act Sg Ill <W:0.0> @<ADVL #11->7
"<,>"
	"," CLB <W:0.0> #12->11
: 
"<nuoraidčálli>"
	"nuoraidčálli" N NomAg Sem/Hum Sg Nom <W:0.0> <cohort-with-dynamic-compound> @<SUBJ #13->2
: 
"<ja>"
	"ja" CC <W:0.0> @CNP #14->13
: 
"<birasčálli>"
	"birasčálli" N NomAg Sem/Hum Sg Gen <W:0.0> <cohort-with-dynamic-compound> @>N #15->16
: 
"<virggiid>"
	"virgi" N Sem/Pos Pl Gen <W:0.0> @>N #16->18
: 
"<sihke>"
	"sihke" Adv <W:0.0> @<ADVL #17->7
: 
"<ruhtadeami>"
	"ruhtadeapmi" N Sem/Act Sg Gen <W:0.0> @>N #18->19
: 
"<giellabesiide>"
	"beassi" N Sem/Build Pl Ill <W:0.0> <cohort-with-dynamic-compound> <cohort-with-dynamic-compound> @<ADVL #19->7
		"giella" N Sem/Lang_Tool Cmp/SgNom Cmp <W:0.0> #19->7
"<.>"
	"." CLB <W:0.0> #20->2
: 

"<¶>"
	"¶" CLB <W:0.0> #1->1
:\n

"<Birasáššiid>"
	"ášši" N Sem/Semcon Pl Gen <W:0.0> <cohort-with-dynamic-compound> <cohort-with-dynamic-compound> @>P #1->2
		"biras" N Sem/Plc Cmp/SgNom Cmp <W:0.0> #1->2
: 
"<buohta>"
	"buohta" Po <W:0.0> @ADVL> #2->12
: 
"<stáhtaráđi>"
	"stáhtaráđđi" N Sem/Hum_Org Sg Gen <W:0.0> <cohort-with-dynamic-compound> @>N #3->4
: 
"<prinsihppamearrádusa>"
	"mearrádus" N Sem/Prod-cogn Sg Gen <W:0.0> <cohort-with-dynamic-compound> <cohort-with-dynamic-compound> @>P #4->5
		"prinsihppa" N Sem/Rule Cmp/SgNom Cmp <W:0.0> #4->5
: 
"<mielde>"
	"mielde" Po <W:0.0> @ADVL> #5->12
: 
"<biodiversiteahttastrategiija>"
	"strategiija" N Sem/Prod-cogn Sg Acc <W:0.0> <cohort-with-dynamic-compound> <cohort-with-dynamic-compound> @OBJ> #6->12
		"biodiversitehta" N Sem/State Cmp/SgNom Cmp <W:0.0> #6->12
: 
"<olláhuhttimis>"
	"ollahuvvat" Err/Orth-a-á Ex/V Ex/IV Der/h Ex/V TV Der/NomAct N Sg Loc <W:0.0> @ADVL> #7->12
: 
"<lea>"
	"leat" <aux> V IV Ind Prs Sg3 <W:0.0> @FAUX #8->0
: 
"<mu>"
	"mun" Pron Pers Sg1 Gen <W:0.0> @>N #9->10
: 
"<váikkuheami>"
	"váikkuheapmi" N Sem/Act Sg Gen <W:0.0> @>P #10->11
: 
"<bakte>"
	"bakte" Po <W:0.0> @ADVL> #11->12
: 
"<ožžon>"
	"oažžut" <mv> V TV PrfPrc <W:0.0> @IMV #12->8
: 
"<vuoimmálaš>"
	"vuoimmálaš" A Sem/Hum Attr <W:0.0> @>N #13->14
: 
"<sápmelaččaid>"
	"sápmelaš" N Sem/Hum Pl Gen <W:0.0> @>P #14->15
: 
"<dáfus>"
	"dáfus" Po <W:0.0> @<ADVL #15->12
: 
"<dehálaš>"
	"dehálaš" A Sem/Dummytag Attr <W:0.0> @>N #16->17
: 
"<dáhkádus>"
	"dáhkádus" N Sem/Dummytag Sg Nom <W:0.0> @<SUBJ #17->8
"<:>"
	":" CLB <W:0.0> #18->8
: 
"<“>"
	"“" PUNCT LEFT <W:0.0> #19->20
"<sápmelaš>"
: 
"<kultuvrralaš>"
	"kultuvrralaš" A Sem/Dummytag Attr <W:0.0> @>N #21->22
: 
"<vuohki>"
	"vuohki" N Sem/Feat Sg Nom <W:0.0> @SUBJ> #22->27
: 
"<ja>"
	"ja" CC <W:0.0> @CNP #23->22
: 
"<árbevierru>"
	"árbevierru" N Sem/Rule Sg Nom <W:0.0> <cohort-with-dynamic-compound> @SUBJ> #24->22
: 
"<geavahit>"
	"geavahit" V TV Gram/3syll Inf <W:0.0> @N< #25->17
: 
"<luonddu>"
	"luondu" N Sem/Feat-psych_Plc Sg Acc <W:0.0> @-F<OBJ #26->25
: 
"<dorvvastuvvo>"
	"dorvvastit" Ex/V Ex/TV Gram/3syll Der/PassL <mv> V IV Ind Prs Sg3 <W:0.0> @FMV #27->12
: 
"<suvdilis>"
	"suvdil" A Sem/Dummytag Attr <W:0.0> @>N #28->29
: 
"<gárganeami>"
	"gárganit" Ex/V IV Gram/3syll Der/NomAct N Sem/Act Sg Gen <W:0.0> @>P #29->30
: 
"<mielde>"
	"mielde" Po <W:0.0> @<ADVL #30->27
"<”>"
	"”" PUNCT RIGHT <W:0.0> #31->32
: 
"<sihke>"
	"sihke" Adv <W:0.0> @>CC #32->53
: 
"<Suoma>"
	"Suopma" N Prop Sem/Plc Sg Gen <W:0.0> @>N #33->35
: 
"<suvdilis>"
	"suvdil" A Sem/Dummytag Attr <W:0.0> @>N #34->35
: 
"<gárganeami>"
	"gárganit" Ex/V IV Gram/3syll Der/NomAct N Sem/Act Sg Gen <W:0.0> @>N #35->36
: 
"<servodatčatnasumis>"
	"čatnasupmi" N Sem/Dummytag Sg Loc <W:0.0> <cohort-with-dynamic-compound> <cohort-with-dynamic-compound> @<ADVL #36->27
		"servodat" N Sem/Org Cmp/SgNom Cmp <W:0.0> #36->27
: 
"<lea>"
	"leat" <aux> V IV Ind Prs Sg3 <W:0.0> @FAUX #37->27
: 
"<ožžojuvvon>"
	"oažžut" Ex/V Ex/TV Der/PassL <mv> V IV PrfPrc <W:0.0> @IMV #38->37
: 
"<čatnasupmi>"
	"čatnasupmi" N Sem/Dummytag Sg Nom <W:0.0> @<SUBJ #39->37
"<:>"
	":" CLB <W:0.0> #40->8
: 
"<“>"
	"“" PUNCT LEFT <W:0.0> #41->42
"<doarjut>"
	"doarjut" <mv> V TV Ind Prs Pl1 <W:0.0> @FMV #42->38
	"doarjut" <mv> V TV Inf <W:0.0> @IMV #42->38
: 
"<álgoálbmot>"
	"álgoálbmot" N Sem/Group_Hum Sg Nom <W:0.0> <cohort-with-dynamic-compound> @<SUBJ #43->42
: 
"<sápmelaččaid>"
	"sápmelaš" N Sem/Hum Pl Gen <W:0.0> @>N #44->45
: 
"<vejolašvuođaid>"
	"vejolašvuohta" N Sem/State Pl Acc <W:0.0> @-FOBJ> #45->46
: 
"<bargat>"
	"bargat" V TV Inf <W:0.0> @<ADVL #46->42
: 
"<iežas>"
	"ieš" Pron Refl Gen PxSg3 <W:0.0> @>N #47->48
: 
"<kultuvrra>"
	"kultuvra" N Sem/Domain Sg Gen <W:0.0> @>P #48->49
: 
"<mielde>"
	"mielde" Po <W:0.0> @-F<ADVL #49->46
: 
"<suvdilis>"
	"suvdil" A Sem/Dummytag Attr <W:0.0> @>N #50->51
: 
"<gárganeami>"
	"gárganit" Ex/V IV Gram/3syll Der/NomAct N Sem/Act Sg Gen <W:0.0> @>P #51->52
: 
"<mielde>"
	"mielde" Po <W:0.0> @-F<ADVL #52->46
: 
"<ja>"
	"ja" CC <W:0.0> @CVP #53->42
: 
"<sirdit>"
	"sirdit" <mv> V TV Inf <W:0.0> @IMV #54->37
: 
"<kultuvrraset>"
	"kultuvra" N Sem/Domain Sg Acc PxPl3 <W:0.0> @<OBJ #55->54
: 
"<buolvvas>"
	"buolva" N Sem/Body_Group_Hum_Time Sg Loc <W:0.0> @<ADVL #56->54
: 
"<nubbái>"
	"nubbi" Pron Indef Sg Ill <W:0.0> @<ADVL #57->54
"<”>"
	"”" PUNCT RIGHT <W:0.0> #58->57
"<.>"
	"." CLB <W:0.0> #59->8
: 

"<¶>"
	"¶" CLB <W:0.0> #1->1
:\n

"<EU>"
	"EU" N Prop Sem/Org ACR Sg Nom <W:0.0> @HNOUN #1->0
: 
"<ja>"
	"ja" CC <W:0.0> @CNP #2->1
: 
"<Suopma>"
	"Suopma" N Prop Sem/Plc Sg Nom <W:0.0> @HNOUN #3->1
: 
"<¶>"
	"¶" CLB <W:0.0> #4->1
:\n

"<EU>"
	"EU" N Prop Sem/Org ACR Sg Nom <W:0.0> @SUBJ> #1->2
: 
"<ii>"
	"ii" <aux> V IV Neg Ind Sg3 <W:0.0> @FAUX #2->0
: 
"<leat>"
	"leat" <mv> V IV Ind Prs ConNeg <W:0.0> @IMV #3->2
: 
"<Suoma>"
	"Suopma" N Prop Sem/Plc Sg Gen <W:0.0> @>N #4->5
: 
"<vašálaš>"
	"vašálaš" N Sem/Hum Sg Nom <W:0.0> @<SPRED #5->3
"<.>"
	"." CLB <W:0.0> #6->2
: 

"<Vaikko>"
	"vaikko" CS <W:0.0> @CVP #1->3
: 
"<Suopma>"
	"Suopma" N Prop Sem/Plc Sg Nom <W:0.0> @SUBJ> #2->3
: 
"<lea>"
	"leat" <mv> V IV Ind Prs Sg3 <W:0.0> @FS-ADVL> #3->9
: 
"<unna>"
	"unni" A Sem/Dummytag Attr <W:0.0> @>N #4->5
: 
"<riikkaš>"
	"riika" Ex/N Sem/Org Der/Dimin N Sg Nom <W:0.0> @<SPRED #5->3
"<,>"
	"," CLB <W:0.0> #6->1
: 
"<de>"
	"de" Adv <W:0.0> @ADVL> #7->9
: 
"<das>"
	"dat" Pron Dem Sg Loc <W:0.0> <hab> @ADVL> #8->9
: 
"<lea>"
	"leat" <mv> V IV Ind Prs Sg3 <W:0.0> @FMV #9->0
: 
"<váikkuhanváldi>"
	"váikkuhanváldi" N Sem/Dummytag Sg Nom <W:0.0> <cohort-with-dynamic-compound> <ext> @<SUBJ #10->9
: 
"<EU:s>"
	"EU" N Prop Sem/Org ACR Sg Loc <W:0.0> @<ADVL #11->9
"<.>"
	"." CLB <W:0.0> #12->9
: 

"<Suoma>"
	"Suopma" N Prop Sem/Plc Sg Gen <W:0.0> @>N #1->2
: 
"<riikkabeivviin>"
	"beaivi" N Sem/Time Pl Loc <W:0.0> <cohort-with-dynamic-compound> @ADVL> #2->3
		"riika" N Sem/Org Cmp/SgGen Cmp <W:0.0> #2->3
: 
"<leat>"
	"leat" <mv> V IV Ind Prs Sg2 <W:0.0> @FMV #3->0
: 
"<Eurohpá>"
	"Eurohpá" N Prop Sem/Plc Sg Nom <W:0.0> @>N #4->5
: 
"<dásis>"
	"dássi" N Sem/Plc Sg Loc <W:0.0> @<ADVL #5->3
: 
"<hui>"
	"hui" Adv <W:0.0> @>A #6->7
: 
"<stuora>"
	"stuoris" A Sem/Hum Attr <W:0.0> @>N #7->8
: 
"<vejolašvuođat>"
	"vejolašvuohta" N Sem/State Pl Nom <W:0.0> @<SUBJ #8->3
: 
"<váikkuhit>"
	"váikkuhit" V IV Gram/3syll Inf <W:0.0> @<ADVL #9->3
: 
"<EU:a>"
	"EU" N Prop Sem/Org ACR Sg Gen Err/Orth <W:0.0> @>N #10->11
: 
"<mearrádusaide>"
	"mearrádus" N Sem/Prod-cogn Pl Ill <W:0.0> @<ADVL #11->3
"<.>"
	"." CLB <W:0.0> #12->3
: 

"<Suopma>"
	"Suopma" N Prop Sem/Plc Sg Nom <W:0.0> @SUBJ> #1->2
: 
"<galgá>"
	"galgat" <aux> V IV Ind Prs Sg3 <W:0.0> @FAUX #2->0
: 
"<leat>"
	"leat" <mv> V IV Inf <W:0.0> @IMV #3->2
: 
"<mielde>"
	"mielde" Adv <W:0.0> @<ADVL #4->3
: 
"<gárgeheame>"
	"gárgehit" <mv> V TV Gram/3syll Actio Ess <W:0.0> @IMV #5->2
: 
"<EU:a>"
	"EU" N Prop Sem/Org ACR Sg Acc Err/Orth <W:0.0> @<OBJ #6->5
"<.>"
	"." CLB <W:0.0> #7->2
: 

"<Go>"
	"go" CS <W:0.0> @CVP #1->4
: 
"<muhtin>"
	"muhtin" Pron Indef Attr <W:0.0> @>N #2->3
: 
"<ášši>"
	"ášši" N Sem/Semcon Sg Nom <W:0.0> @SUBJ> #3->4
: 
"<ii>"
	"ii" <aux> V IV Neg Ind Sg3 <W:0.0> @FS-ADVL> #4->11
: 
"<mana>"
	"mannat" <mv> V IV Ind Prs ConNeg <W:0.0> @FS-IMV #5->4
: 
"<áššálaččat>"
	"áššálaččat" Adv <W:0.0> @<ADVL #6->5
: 
"<bures>"
	"bures" Adv <W:0.0> @<ADVL #7->5
"<,>"
	"," CLB <W:0.0> #8->1
: 
"<nu>"
	"nu" Adv <W:0.0> @>N #9->10
: 
"<EU:a>"
	"EU" N Prop Sem/Org ACR Sg Gen Err/Orth <W:0.0> @<ADVL #10->5
: 
"<lea>"
	"leat" <mv> V IV Ind Prs Sg3 <W:0.0> @FMV #11->0
: 
"<álki>"
	"álki" A Sem/Dummytag Sg Nom <W:0.0> @<SPRED #12->11
: 
"<sivahit>"
	"sivahit" V TV Gram/3syll Inf <W:0.0> @A< #13->12
"<,>"
	"," CLB <W:0.0> #14->1
: 
"<vaikko>"
	"vaikko" CS <W:0.0> @CVP #15->17
: 
"<cuoggan>"
	"cuogga" N Sem/Dummytag Ess <W:0.0> @SPRED> #16->18
: 
"<sáhttánai>"
	"sáhttit" <aux> V IV Ind Prs Sg3 Foc/naj <W:0.0> @FS-<ADVL #17->11
: 
"<leat>"
	"leat" <mv> V IV Inf <W:0.0> @FS-IMV #18->17
: 
"<álbmotlaš>"
	"álbmotlaš" A Sem/Dummytag Attr <W:0.0> @>N #19->20
: 
"<lágaid>"
	"láhka" N Sem/Rule Pl Gen <W:0.0> @>N #20->22
: 
"<váilevaš>"
	"váilevaš" A Sem/Dummytag Attr <W:0.0> @>N #21->22
: 
"<válmmaštallan>"
	"válmmaštallat" Ex/V TV Der/NomAct N Sg Nom <W:0.0> @<SPRED #22->18
"<.>"
	"." CLB <W:0.0> #23->11
: 

"<EU>"
	"EU" N Prop Sem/Org ACR Sg Nom <W:0.0> @SUBJ> #1->2
: 
"<galgá>"
	"galgat" <aux> V IV Ind Prs Sg3 <W:0.0> @FAUX #2->0
: 
"<váldot>"
	"váldot" <mv> V IV Inf <W:0.0> @IMV #3->2
: 
"<Suomas>"
	"Suopma" N Prop Sem/Plc Sg Loc <W:0.0> @<ADVL #4->3
: 
"<duođas>"
	"duođas" Adv <W:0.0> @<ADVL #5->3
: 
"<ja>"
	"ja" CC <W:0.0> @CVP #6->2
: 
"<galgá>"
	"galgat" <aux> V IV Ind Prs Sg3 <W:0.0> @FAUX #7->2
: 
"<váikkuhuvvot>"
	"váikkuhit" Ex/V Ex/IV Gram/3syll Der/PassL <mv> V IV Inf <W:0.0> @IMV #8->7
: 
"<áhpasit>"
	"ábas" Ex/A Der/AAdv Adv <W:0.0> @<ADVL #9->8
: 
"<ja>"
	"ja" CC <W:0.0> @CNP #10->9
: 
"<áramuttos>"
	"áramuttos" ? @X #11->0
: 
"<EU:a>"
	"EU" N Prop Sem/Org ACR Sg Gen Err/Orth <W:0.0> @>N #12->13
: 
"<lágaid>"
	"láhka" N Sem/Rule Pl Gen <W:0.0> @>N #13->14
: 
"<válmmaštallamii>"
	"válmmaštallat" Ex/V TV Der/NomAct N Sg Ill <W:0.0> @<ADVL #14->9
"<.>"
	"." CLB <W:0.0> #15->2
: 

"<EU:a>"
	"EU" N Prop Sem/Org ACR Sg Gen Err/Orth <W:0.0> @>N #1->2
: 
"<searvvušlágaid>"
	"láhka" N Sem/Rule Pl Acc <W:0.0> <cohort-with-dynamic-compound> <cohort-with-dynamic-compound> @OBJ> #2->4
		"searvvuš" N Sem/Dummytag Cmp/SgNom Cmp <W:0.0> #2->4
: 
"<galgá>"
	"galgat" <aux> V IV Ind Prs Sg3 <W:0.0> @FAUX #3->0
: 
"<gárgehit>"
	"gárgehit" <mv> V TV Gram/3syll Inf <W:0.0> @IMV #4->3
: 
"<nu>"
	"nu" Adv <W:0.0> @<ADVL #5->4
"<,>"
	"," CLB <W:0.0> #6->7
: 
"<ahte>"
	"ahte" CS <W:0.0> @CVP #7->10
: 
"<láhkaásaheami>"
	"láhkaásaheapmi" N Sem/Act Sg Gen <W:0.0> <cohort-with-dynamic-compound> @ADVL> #8->10
: 
"<váikkuhaidárvvoštallan>"
	"váikkuhaidárvvoštallan" ? @X #9->0
: 
"<váldá>"
	"váldit" <mv> V TV Ind Prs Sg3 <W:0.0> @FS-<ADVL #10->4
: 
"<buorebut>"
	"buorebut" Adv Gram/Comp <W:0.0> @<ADVL #11->10
: 
"<vuhtii>"
	"vuhtii" Adv <W:0.0> @<ADVL #12->10
: 
"<sierralágán>"
	"sierralágan" A Sem/Dummytag Attr <W:0.0> @>N #13->15
: 
"<guvllolaš>"
	"guvllolaš" A Sem/Dummytag Attr <W:0.0> @>N #14->15
: 
"<diliid>"
	"dilli" N Sem/State Pl Acc <W:0.0> @<OBJ #15->10
"<.>"
	"." CLB <W:0.0> #16->3
: 

"<¶>"
	"¶" CLB <W:0.0> #1->1
:\n

"<Eurohpá>"
	"Eurohpá" N Prop Sem/Plc Sg Gen <W:0.0> @>N #1->2
: 
"<Uniovdna>"
	"uniovdna" N Sem/Org Sg Nom <W:0.0> @SUBJ> #2->3
: 
"<lea>"
	"leat" <aux> V IV Ind Prs Sg3 <W:0.0> @FAUX #3->0
: 
"<buktán>"
	"buktit" <mv> V TV PrfPrc <W:0.0> @IMV #4->3
: 
"<stáđisvuođa>"
	"stáđisvuohta" N Sem/Feat Sg Acc <W:0.0> @<OBJ #5->4
: 
"<Eurohpái>"
	"Eurohpá" N Prop Sem/Plc Sg Ill <W:0.0> @<ADVL #6->4
"<.>"
	"." CLB <W:0.0> #7->3
: 

"<Gievrras>"
	"gievra" A Sem/Hum Attr <W:0.0> @>N #1->2
: 
"<Eurohpá>"
	"Eurohpá" N Prop Sem/Plc Sg Gen <W:0.0> @>N #2->3
: 
"<Uniovdna>"
	"uniovdna" N Sem/Org Sg Nom <W:0.0> @SUBJ> #3->4
: 
"<lea>"
	"leat" <mv> V IV Ind Prs Sg3 <W:0.0> @FMV #4->0
: 
"<earenoamáš>"
	"earenoamáš" Adv <W:0.0> @<ADVL #5->4
: 
"<dehálaš>"
	"dehálaš" A Sem/Dummytag Sg Nom <W:0.0> @<SPRED #6->4
: 
"<dál>"
	"dál" Adv Sem/Time <W:0.0> @<ADVL #7->4
"<,>"
	"," CLB <W:0.0> #8->9
: 
"<go>"
	"go" CS <W:0.0> @CVP #9->14
: 
"<ekonomalaš-politihkalaš-militearalaš>"
	"militeara" Ex/N Sem/Hum Der/lasj A Attr <W:0.0> <cohort-with-dynamic-compound> @>N #10->11
		"politihkka" Ex/N Sem/Domain Der/lasj A Cmp/Attr Cmp/Hyph Cmp <W:0.0> #10->11
			"ekonoma" Ex/N Sem/Hum Der/lasj A Attr Cmp/Cit Cmp/Hyph Cmp <W:0.0> #10->11
	"militeara" Ex/N Sem/Hum Der/lasj A Attr <W:0.0> <cohort-with-dynamic-compound> @>N #10->11
		"politihkka" Ex/N Sem/Domain Der/lasj A Cmp/Attr Cmp/Hyph Cmp <W:0.0> #10->11
			"ekonoma" Ex/N Sem/Hum Der/lasj A Cmp/Attr Cmp/Hyph Cmp <W:0.0> #10->11
	"militeara" Ex/N Sem/Hum Der/lasj A Attr <W:0.0> <cohort-with-dynamic-compound> @>N #10->11
		"politihkka" Ex/N Sem/Domain Der/lasj A Cmp/Attr Cmp/Hyph Cmp <W:0.0> #10->11
			"ekonoma" Ex/N Sem/Hum Der/lasj A Sg Nom Cmp/Cit Cmp/Hyph Cmp <W:0.0> #10->11
	"militeara" Ex/N Sem/Hum Der/lasj A Attr <W:0.0> <cohort-with-dynamic-compound> @>N #10->11
		"politihkka" Ex/N Sem/Domain Der/lasj A Cmp/Attr Cmp/Hyph Cmp <W:0.0> #10->11
			"ekonomalaš" A Sem/Dummytag Attr Cmp/Cit Cmp/Hyph Cmp <W:0.0> #10->11
	"militeara" Ex/N Sem/Hum Der/lasj A Attr <W:0.0> <cohort-with-dynamic-compound> @>N #10->11
		"politihkka" Ex/N Sem/Domain Der/lasj A Cmp/Attr Cmp/Hyph Cmp <W:0.0> #10->11
			"ekonomalaš" A Sem/Dummytag Cmp/Attr Cmp/Hyph Cmp <W:0.0> #10->11
	"militeara" Ex/N Sem/Hum Der/lasj A Attr <W:0.0> <cohort-with-dynamic-compound> @>N #10->11
		"politihkka" Ex/N Sem/Domain Der/lasj A Cmp/Attr Cmp/Hyph Cmp <W:0.0> #10->11
			"ekonomalaš" A Sem/Dummytag Cmp/SgGen Cmp/Hyph Cmp <W:0.0> #10->11
	"militeara" Ex/N Sem/Hum Der/lasj A Attr <W:0.0> <cohort-with-dynamic-compound> @>N #10->11
		"politihkka" Ex/N Sem/Domain Der/lasj A Cmp/Attr Cmp/Hyph Cmp <W:0.0> #10->11
			"ekonomalaš" A Sem/Dummytag Sg Nom Cmp/Cit Cmp/Hyph Cmp <W:0.0> #10->11
: 
"<roasut>"
	"roassu" N Sem/Wthr Pl Nom <W:0.0> @SUBJ> #11->14
: 
"<EU:a>"
	"EU" N Prop Sem/Org ACR Sg Gen Err/Orth <W:0.0> @>N #12->13
: 
"<lagašguovlluin>"
	"guovlu" N Sem/Plc Pl Loc <W:0.0> <cohort-with-dynamic-compound> @ADVL> #13->15
		"lagaš" N Sem/Dummytag Cmp/SgNom Cmp <W:0.0> #13->15
: 
"<leat>"
	"leat" <aux> V IV Ind Prs Pl3 <W:0.0> @FS-<ADVL #14->4
: 
"<lassánan>"
	"lassánit" <mv> V IV Gram/3syll PrfPrc <W:0.0> @FS-IMV #15->14
: 
"<sakka>"
	"sakka" Adv <W:0.0> @<ADVL #16->15
"<.>"
	"." CLB <W:0.0> #17->4
: 

"<Vaikko>"
	"vaikko" CS <W:0.0> @CVP #1->4
: 
"<ekonomiijaroasu>"
	"roassu" N Sem/Wthr Sg Gen <W:0.0> <cohort-with-dynamic-compound> <cohort-with-dynamic-compound> @>N #2->3
		"ekonomiija" N Sem/Domain Cmp/SgNom Cmp <W:0.0> #2->3
: 
"<dikšun>"
	"dikšun" N Sem/Act Sg Nom <W:0.0> @SUBJ> #3->4
: 
"<ii>"
	"ii" <aux> V IV Neg Ind Sg3 <W:0.0> @FS-ADVL> #4->14
: 
"<leat>"
	"leat" <aux> V IV Ind Prs ConNeg <W:0.0> @FS-IAUX #5->4
: 
"<lihkostuvvan>"
	"lihkostuvvat" <mv> V IV PrfPrc <W:0.0> @FS-IMV #6->5
: 
"<EU:a>"
	"EU" N Prop Sem/Org ACR Sg Gen Err/Orth <W:0.0> @>N #7->8
: 
"<dásis>"
	"dássi" N Sem/Plc Sg Loc <W:0.0> @<ADVL #8->6
: 
"<beare>"
	"beare" Adv <W:0.0> @>ADVL #9->10
: 
"<bures>"
	"bures" Adv <W:0.0> @<ADVL #10->6
: 
"<ja>"
	"ja" CC <W:0.0> @CVP #11->4
: 
"<EU-lahttovuohta>"
	"lahttuvuohta" N Err/Orth Sem/Feat Sg Nom <W:0.0> <cohort-with-dynamic-compound> <cohort-with-dynamic-compound> @SUBJ> #12->13
		"EU" N Prop Sem/Org ACR Cmp/Hyph Cmp <W:0.0> #12->13
	"lahttuvuohta" N Err/Orth Sem/Feat Sg Nom <W:0.0> <cohort-with-dynamic-compound> <cohort-with-dynamic-compound> @SUBJ> #12->13
		"EU" N Prop Sem/Org ACR Dyn Cmp/Hyph Cmp <W:0.0> #12->13
: 
"<lea>"
	"leat" <aux> V IV Ind Prs Sg3 <W:0.0> @FS-VFIN< #13->20
: 
"<buktán>"
	"buktit" <mv> V TV PrfPrc <W:0.0> @FS-IMV #14->13
: 
"<ođđa>"
	"ođas" A Sem/Dummytag Attr <W:0.0> @>N #15->16
: 
"<goluid>"
	"gollu" N Sem/Money Pl Acc <W:0.0> @<OBJ #16->14
"<,>"
	"," CLB <W:0.0> #17->11
: 
"<de>"
	"de" Adv <W:0.0> @ADVL> #18->21
: 
"<EU-lahttovuohta>"
	"lahttuvuohta" N Err/Orth Sem/Feat Sg Nom <W:0.0> <cohort-with-dynamic-compound> <cohort-with-dynamic-compound> @SUBJ> #19->20
		"EU" N Prop Sem/Org ACR Cmp/Hyph Cmp <W:0.0> #19->20
	"lahttuvuohta" N Err/Orth Sem/Feat Sg Nom <W:0.0> <cohort-with-dynamic-compound> <cohort-with-dynamic-compound> @SUBJ> #19->20
		"EU" N Prop Sem/Org ACR Dyn Cmp/Hyph Cmp <W:0.0> #19->20
: 
"<lea>"
	"leat" <aux> V IV Ind Prs Sg3 <W:0.0> @FAUX #20->0
: 
"<lasihan>"
	"lasihit" <mv> V TV Gram/3syll PrfPrc <W:0.0> @IMV #21->20
: 
"<Suoma>"
	"Suopma" N Prop Sem/Plc Sg Gen <W:0.0> @>N #22->23
: 
"<dorvvolašvuođa>"
	"dorvvolašvuohta" N Sem/Feat Sg Acc <W:0.0> @<OBJ #23->21
"<,>"
	"," CLB <W:0.0> #24->11
: 
"<gárgehan>"
	"gárgehit" <mv> V TV Gram/3syll PrfPrc <W:0.0> @IMV #25->21
: 
"<álbmotlaš>"
	"álbmotlaš" A Sem/Dummytag Attr <W:0.0> @>N #26->27
: 
"<lágaideamet>"
	"láhka" N Sem/Rule Pl Gen PxPl1 <W:0.0> @>A #27->28
: 
"<buorebun>"
	"buorre" Ex/A Der/Comp A Ess <W:0.0> @<OPRED #28->23
: 
"<sihke>"
	"sihke" Adv <W:0.0> @<ADVL #29->25
: 
"<maid>"
	"maid" Adv <W:0.0> @<ADVL #30->25
: 
"<buktán>"
	"buktit" <mv> V TV PrfPrc <W:0.0> @IMV #31->21
: 
"<ođđa>"
	"ođas" A Sem/Dummytag Attr <W:0.0> @>N #32->33
: 
"<ruhtadanvejolašvuođaid>"
	"vejolašvuohta" N Sem/State Pl Gen <W:0.0> <cohort-with-dynamic-compound> <cohort-with-dynamic-compound> @>N #33->34
		"ruhtadeapmi" N Sem/Act Cmp/SgNom Cmp <W:0.0> #33->34
: 
"<rásseruohtasdási>"
	"rásseruohtasdássi" N Sem/Plc-abstr Sg Gen <W:0.0> <cohort-with-dynamic-compound> @>N #34->35
: 
"<doibmiide>"
	"doaibmi" N NomAg Sem/Hum Pl Ill <W:0.0> @<ADVL #35->31
"<.>"
	"." CLB <W:0.0> #36->20
: 

"<Suomas>"
	"Suopma" N Prop Sem/Plc Sg Loc <W:0.0> @ADVL> #1->5
: 
"<lea>"
	"leat" <aux> V IV Ind Prs Sg3 <W:0.0> @FAUX #2->0
: 
"<juo>"
	"juo" Adv <W:0.0> @ADVL> #3->5
: 
"<árrat>"
	"árrat" Adv <W:0.0> @ADVL> #4->5
: 
"<ipmirduvvon>"
	"ipmirdit" Ex/V Ex/TV Gram/3syll Der/PassL <mv> V IV PrfPrc <W:0.0> @IMV #5->2
: 
"<ovttasbarggu>"
	"ovttasbargu" N Sem/Act Sg Gen <W:0.0> @>N #6->7
: 
"<dárbu>"
	"dárbu" N Sem/Perc-phys Sg Nom <W:0.0> @<SUBJ #7->2
"<.>"
	"." CLB <W:0.0> #8->2
: 

"<Suopma>"
	"Suopma" N Prop Sem/Plc Sg Nom <W:0.0> @SUBJ> #1->2
: 
"<lea>"
	"leat" <aux> V IV Ind Prs Sg3 <W:0.0> @FAUX #2->0
: 
"<doaibman>"
	"doaibmat" <mv> V IV PrfPrc <W:0.0> @IMV #3->2
: 
"<aktiivvalaččat>"
	"aktiivvalaččat" Adv <W:0.0> @<ADVL #4->3
: 
"<davviriikkalaš>"
	"davviriikkalaš" A Sem/Hum Attr <W:0.0> @>N #5->6
: 
"<ovttasbarggus>"
	"ovttasbargu" N Sem/Act Sg Loc <W:0.0> @<ADVL #6->3
"<,>"
	"," CLB <W:0.0> #7->6
: 
"<Eurohpá>"
	"Eurohpá" N Prop Sem/Plc Sg Nom <W:0.0> @<SUBJ #8->2
: 
"<dorvo->"
	"dorvu" N Sem/Dummytag Cmp/SgNom Cmp/SplitR Cmp <W:0.0> @>N #9->16
: 
"<ja>"
	"ja" CC <W:0.0> @CNP #10->9
: 
"<ovttasbargoorganisašuvnnas>"
	"ovttasbargoorganisašuvdna" N Sem/Org Sg Loc <W:0.0> <cohort-with-dynamic-compound> @<ADVL #11->3
"<,>"
	"," CLB <W:0.0> #12->11
: 
"<Eurohpá>"
	"Eurohpá" N Prop Sem/Plc Sg Gen <W:0.0> @>N #13->16
: 
"<ráđis>"
	"ráđis" A Sem/Dummytag Attr <W:0.0> @>N #14->16
"<,>"
	"," CLB <W:0.0> #15->14
: 
"<ON:s>"
	"ON" N Prop Sem/Org ACR Sg Loc <W:0.0> @<ADVL #16->3
: 
"<ja>"
	"ja" CC <W:0.0> @CVP #17->2
: 
"<dán>"
	"dát" Pron Dem Sg Gen <W:0.0> @>N #18->19
: 
"<doaimma>"
	"doaibma" N Sem/Act Sg Gen <W:0.0> @>N #19->21
: 
"<lunddolaš>"
	"lunddolaš" A Sem/Hum Attr <W:0.0> @>N #20->21
: 
"<joatkkan>"
	"joatkka" N Sem/Dummytag Ess <W:0.0> @SPRED> #21->22
: 
"<lea>"
	"leat" <mv> V IV Ind Prs Sg3 <W:0.0> @FMV #22->2
: 
"<Eurohpá>"
	"Eurohpá" N Prop Sem/Plc Sg Gen <W:0.0> @>N #23->24
: 
"<Uniovdna>"
	"uniovdna" N Sem/Org Sg Nom <W:0.0> @<SUBJ #24->22
"<.>"
	"." CLB <W:0.0> #25->2
: 

"<¶>"
	"¶" CLB <W:0.0> #1->1
:\n

"<EU>"
	"EU" N Prop Sem/Org ACR Sg Nom <W:0.0> @HNOUN #1->0
: 
"<ja>"
	"ja" CC <W:0.0> @CNP #2->1
: 
"<dálkkádatrievdan>"
	"dálkkádatrievdan" N Sem/Act Sg Nom <W:0.0> <cohort-with-dynamic-compound> @HNOUN #3->1
: 
"<¶>"
	"¶" CLB <W:0.0> #4->1
:\n

"<Dálkkádatrievdan>"
	"dálkkádatrievdan" N Sem/Act Sg Nom <W:0.0> <cohort-with-dynamic-compound> @SUBJ> #1->8
"<,>"
	"," CLB <W:0.0> #2->3
: 
"<mii>"
	"mii" Pron Rel Sg Nom <W:0.0> @SUBJ> #3->5
: 
"<dál>"
	"dál" Adv Sem/Time <W:0.0> @ADVL> #4->6
: 
"<lea>"
	"leat" <aux> V IV Ind Prs Sg3 <W:0.0> @FS-N< #5->1
: 
"<manname>"
	"mannat" <mv> V IV Actio Ess <W:0.0> @FS-N<IMV #6->5
"<,>"
	"," CLB <W:0.0> #7->6
: 
"<vuođđuduvvá>"
	"vuođđuduvvat" <mv> V IV Ind Prs Sg3 <W:0.0> @FMV #8->0
: 
"<olmmošsoga>"
	"olmmošsohka" N Sem/Group_Hum Sg Gen <W:0.0> <cohort-with-dynamic-compound> @>N #9->14
"<,>"
	"," CLB <W:0.0> #10->9
: 
"<industrialiserejuvvon>"
	"industrialiseret" Ex/V Ex/TV Der/PassL V IV PrfPrc <W:0.0> @>N #11->12
: 
"<riikkaid>"
	"riika" N Sem/Org Pl Gen <W:0.0> @>N #12->9
"<,>"
	"," CLB <W:0.0> #13->12
: 
"<doaimma>"
	"doaibma" N Sem/Act Sg Gen <W:0.0> @>N #14->15
: 
"<čuovvumušaide>"
	"čuovvumuš" N Sem/Dummytag Pl Ill <W:0.0> @<ADVL #15->8
: 
"<ja>"
	"ja" CC <W:0.0> @CNP #16->15
: 
"<šaddovisteihtaga>"
	"šaddovisteiđa" N Sem/Dummytag Sg Gen <W:0.0> <cohort-with-dynamic-compound> @>N #17->18
: 
"<jođálnuvvamii>"
	"jođálnuvvat" Ex/V IV Der/NomAct N Sem/Act Sg Ill <W:0.0> @<ADVL #18->15
"<.>"
	"." CLB <W:0.0> #19->8
: 

"<Mii>"
	"mun" Pron Pers Pl1 Nom <W:0.0> @SUBJ> #1->2
: 
"<máksit>"
	"máksit" <mv> V TV Ind Prs Pl1 <W:0.0> @FMV #2->0
: 
"<dál>"
	"dál" Adv Sem/Time <W:0.0> @<ADVL #3->2
: 
"<ovddit>"
	"ovddit" A Sem/Plc Gram/Comp Attr <W:0.0> @>N #4->5
: 
"<buolvvaid>"
	"buolva" N Sem/Body_Group_Hum_Time Pl Gen <W:0.0> @<ADVL #5->2
: 
"<rehkega>"
	"rehket" N Sem/Money_Txt Sg Acc <W:0.0> @<OBJ #6->2
"<,>"
	"," CLB <W:0.0> #7->8
: 
"<muhto>"
	"muhto" CC <W:0.0> @CVP #8->2
: 
"<eat>"
	"ii" <aux> V IV Neg Ind Pl1 <W:0.0> @FAUX #9->2
: 
"<oaččo>"
	"oažžut" <mv> V TV Ind Prs ConNeg <W:0.0> @IMV #10->9
: 
"<stuorrudit>"
	"stuorrudit" V TV Gram/3syll Inf <W:0.0> @<OBJ #11->10
: 
"<rehkega>"
	"rehket" N Sem/Money_Txt Sg Acc <W:0.0> @-F<OBJ #12->11
: 
"<vel>"
	"vel" Adv <W:0.0> @-F<ADVL #13->11
: 
"<stuoribun>"
	"stuoris" Ex/A Der/Comp A Ess <W:0.0> @<OPRED #14->12
: 
"<ja>"
	"ja" CC <W:0.0> @CVP #15->9
: 
"<guođđit>"
	"guođđit" V TV Inf <W:0.0> @<OBJ #16->16
: 
"<dan>"
	"dat" Pron Dem Sg Acc <W:0.0> @-F<OBJ #17->16
: 
"<boahttevaš>"
	"boahttevaš" A Sem/Dummytag Attr <W:0.0> @>N #18->19
: 
"<buolvvaide>"
	"buolva" N Sem/Body_Group_Hum_Time Pl Ill <W:0.0> @<ADVL #19->10
: 
"<máksosupmái>"
	"máksit" Ex/V Ex/TV Der/PassL Ex/V IV Der/supmi N Sg Ill <W:0.0> @<ADVL #20->10
"<.>"
	"." CLB <W:0.0> #21->2
: 

"<Dálkkádatrievdan>"
	"dálkkádatrievdan" N Sem/Act Sg Nom <W:0.0> <cohort-with-dynamic-compound> @SUBJ> #1->2
: 
"<ii>"
	"ii" <aux> V IV Neg Ind Sg3 <W:0.0> @FAUX #2->0
: 
"<buvtte>"
	"buktit" <mv> V TV Ind Prs ConNeg <W:0.0> @IMV #3->2
: 
"<dušše>"
	"dušše" Adv <W:0.0> @>N #4->6
: 
"<biraslaš>"
	"biras" Ex/N Sem/Plc Der/lasj A Attr <W:0.0> @>N #5->6
: 
"<váikkuhusaid>"
	"váikkuhus" N Sem/Prod Pl Acc <W:0.0> @<OBJ #6->3
"<,>"
	"," CLB <W:0.0> #7->8
: 
"<muhto>"
	"muhto" CC <W:0.0> @CNP #8->6
: 
"<maid>"
	"maid" Adv <W:0.0> @<ADVL #9->3
: 
"<politihkalaš>"
	"politihkalaš" A Sem/Dummytag Attr <W:0.0> @>N #10->19
"<,>"
	"," CLB <W:0.0> #11->10
: 
"<ekonomalaš>"
	"ekonomalaš" A Sem/Dummytag Attr <W:0.0> @>N #12->10
"<,>"
	"," CLB <W:0.0> #13->12
: 
"<militearalaš>"
	"militearalaš" A Sem/Dummytag Attr <W:0.0> @>N #14->10
"<,>"
	"," CLB <W:0.0> #15->14
: 
"<sosiála>"
	"sosiála" A Sem/Dummytag Attr <W:0.0> @>N #16->10
: 
"<ja>"
	"ja" CC <W:0.0> @CNP #17->16
: 
"<kultuvrralaš>"
	"kultuvrralaš" A Sem/Dummytag Attr <W:0.0> @>N #18->10
: 
"<váikkuhusaid>"
	"váikkuhus" N Sem/Prod Pl Acc <W:0.0> @<OBJ #19->19
"<.>"
	"." CLB <W:0.0> #20->2
: 

"<Go>"
	"go" CS <W:0.0> @CVP #1->4
: 
"<ekonomalaš-politihkalaš>"
	"politihkka" Ex/N Sem/Domain Der/lasj A Attr <W:0.0> <cohort-with-dynamic-compound> <cohort-with-dynamic-compound> @>N #2->3
		"ekonoma" Ex/N Sem/Hum Der/lasj A Cmp/Attr Cmp/Hyph Cmp <W:0.0> #2->3
	"politihkka" Ex/N Sem/Domain Der/lasj A Attr <W:0.0> <cohort-with-dynamic-compound> <cohort-with-dynamic-compound> @>N #2->3
		"ekonomalaš" A Sem/Dummytag Cmp/Attr Cmp/Hyph Cmp <W:0.0> #2->3
: 
"<beroštupmi>"
	"beroštupmi" N Sem/Perc-emo Sg Nom <W:0.0> @SUBJ> #3->4
: 
"<lassána>"
	"lassánit" <mv> V IV Gram/3syll Ind Prs Sg3 <W:0.0> @FS-ADVL> #4->20
: 
"<árktalaš>"
	"árktalaš" A Sem/Hum Attr <W:0.0> @>N #5->6
: 
"<guvlui>"
	"guovlu" N Sem/Plc Sg Ill <W:0.0> @<ADVL #6->4
"<,>"
	"," CLB <W:0.0> #7->1
: 
"<de>"
	"de" Adv <W:0.0> @ADVL> #8->20
: 
"<dálkkádatrievdama>"
	"dálkkádatrievdan" N Sem/Act Sg Gen <W:0.0> <cohort-with-dynamic-compound> @>N #9->10
: 
"<buktin>"
	"buktit" Ex/V TV Der/NomAct N Sg Nom <W:0.0> @SUBJ> #10->20
: 
"<luondduriggodagaid>"
	"riggodat" N Sem/Obj_State Pl Gen <W:0.0> <cohort-with-dynamic-compound> <cohort-with-dynamic-compound> @>N #11->12
		"luondu" N Sem/Feat-psych_Plc Cmp/SgGen Cmp <W:0.0> #11->12
: 
"<ávkkástanvejolašvuođaid>"
	"ávkkástallanvejolašvuohta" N Err/Orth Sem/State Pl Gen <W:0.0> @>P #12->13
: 
"<geažil>"
	"geažil" Po <W:0.0> @ADVL> #13->20
: 
"<maiddái>"
	"maiddái" Adv <W:0.0> @ADVL> #14->20
: 
"<eará>"
	"eará" Pron Indef Attr <W:0.0> @>N #15->16
: 
"<biras->"
	"biras" N Sem/Plc Cmp/SgNom Cmp/SplitR Cmp <W:0.0> @>N #16->19
: 
"<ja>"
	"ja" CC <W:0.0> @CNP #17->16
: 
"<eará>"
	"eará" Pron Indef Attr <W:0.0> @>N #18->16
: 
"<riskkat>"
	"riska" N Sem/State Pl Nom <W:0.0> @SUBJ> #19->20
: 
"<lassánit>"
	"lassánit" <mv> V IV Gram/3syll Ind Prs Pl3 <W:0.0> @FMV #20->0
"<.>"
	"." CLB <W:0.0> #21->20
: 

"<Dálkkádatrievdan>"
	"dálkkádatrievdan" N Sem/Act Sg Nom <W:0.0> <cohort-with-dynamic-compound> @SUBJ> #1->2
: 
"<lea>"
	"leat" <mv> V IV Ind Prs Sg3 <W:0.0> @FMV #2->0
: 
"<álgoálbmogiidda>"
	"álgoálbmot" N Sem/Group_Hum Pl Ill <W:0.0> <cohort-with-dynamic-compound> @<ADVL #3->2
: 
"<dego>"
	"dego" CS <W:0.0> @CNP #4->3
: 
"<sápmelaččaide>"
	"sápmelaš" N Sem/Hum Pl Ill <W:0.0> @<ADVL #5->3
: 
"<maiddái>"
	"maiddái" Adv <W:0.0> @<ADVL #6->2
: 
"<olmmošriektegažaldat>"
	"riektegažaldat" N Sem/Prod-ling Sg Nom <W:0.0> <cohort-with-dynamic-compound> <cohort-with-dynamic-compound> @COMP-CS< #7->4
		"olmmoš" N Sem/Hum Cmp/SgNom Cmp <W:0.0> #7->4
	"gažaldat" N Sem/Prod-ling Sg Nom <W:0.0> <cohort-with-dynamic-compound> <cohort-with-dynamic-compound> @COMP-CS< #7->4
		"olmmošriekti" N Sem/Rule Cmp/SgNom Cmp <W:0.0> #7->4
"<.>"
	"." CLB <W:0.0> #8->2
: 

"<¶>"
	"¶" CLB <W:0.0> #1->1
:\n

"<EU:s>"
	"EU" N Prop Sem/Org ACR Sg Loc <W:0.0> <hab> @ADVL> #1->3
: 
"<galgá>"
	"galgat" <aux> V IV Ind Prs Sg3 <W:0.0> @FAUX #2->0
: 
"<leat>"
	"leat" <mv> V IV Inf <W:0.0> @IMV #3->2
: 
"<nákca>"
	"nákca" N Sem/Feat-psych Sg Nom <W:0.0> <ext> @<SUBJ #4->2
: 
"<goahcat>"
	"goahcat" V TV Inf <W:0.0> @N< #5->4
: 
"<dálkkádatrievdama>"
	"dálkkádatrievdan" N Sem/Act Sg Acc <W:0.0> <cohort-with-dynamic-compound> @-F<OBJ #6->5
"<,>"
	"," CLB <W:0.0> #7->19
: 
"<hálddašit>"
	"hálddašit" <mv> V TV Gram/3syll Inf <W:0.0> @IMV #8->3
: 
"<dálkkádatrievdama>"
	"dálkkádatrievdan" N Sem/Act Sg Gen <W:0.0> <cohort-with-dynamic-compound> @>N #9->10
: 
"<riskkaid>"
	"riska" N Sem/State Pl Acc <W:0.0> @<OBJ #10->8
: 
"<ja>"
	"ja" CC <W:0.0> @CVP #11->2
: 
"<vuogáiduvvat>"
	"vuogáiduvvat" <mv> V IV Inf <W:0.0> @IMV #12->3
: 
"<nuppástusaide>"
	"nuppástus" N Sem/Dummytag Pl Ill <W:0.0> @<ADVL #13->12
"<,>"
	"," CLB <W:0.0> #14->15
: 
"<mat>"
	"mii" Pron Rel Pl Nom <W:0.0> @SUBJ> #15->16
: 
"<dáhpáhuvvet>"
	"dáhpáhuvvat" <mv> V IV Ind Prs Pl3 <W:0.0> @FS-N< #16->12
: 
"<dálkkádagas>"
	"dálkkádat" N Sem/Wthr Sg Loc <W:0.0> @<ADVL #17->16
: 
"<nu ahte>"
	"nu ahte" CS <W:0.0> @CVP #18->19
: 
"<váldojuvvojit>"
	"váldit" Ex/V Ex/TV Der/PassL <mv> V IV Ind Prs Pl3 <W:0.0> @FS-<ADVL #19->16
: 
"<earenoamážit>"
	"earenoamážit" Adv <W:0.0> @<ADVL #20->19
: 
"<vuhtii>"
	"vuhtii" Adv <W:0.0> @<ADVL #21->19
: 
"<árktalašvuohta>"
	"árktalaš" Ex/A Sem/Hum Ex/Attr Der/vuota N Sg Nom <W:0.0> @<SUBJ #22->19
: 
"<ja>"
	"ja" CC <W:0.0> @CNP #23->22
: 
"<árktalaš>"
	"árktalaš" A Sem/Hum Attr <W:0.0> @>N #24->25
: 
"<guovllu>"
	"guovlu" N Sem/Plc Sg Gen <W:0.0> @>A #25->26
: 
"<kultuvrralaš>"
	"kultuvrralaš" A Sem/Dummytag Attr <W:0.0> @>N #26->29
: 
"<ja>"
	"ja" CC <W:0.0> @CNP #27->26
: 
"<biraslaš>"
	"biras" Ex/N Sem/Plc Der/lasj A Attr <W:0.0> @>N #28->26
: 
"<sierradilit>"
	"sierradilli" N Sem/State Pl Nom <W:0.0> @<SUBJ #29->22
"<.>"
	"." CLB <W:0.0> #30->2
: 

"<Dálkkádatrievdama>"
	"dálkkádatrievdan" N Sem/Act Sg Acc <W:0.0> <cohort-with-dynamic-compound> @OBJ> #1->3
: 
"<ferte>"
	"fertet" <aux> V IV Ind Prs Sg3 <W:0.0> @FAUX #2->0
: 
"<goahcat>"
	"goahcat" <mv> V TV Inf <W:0.0> @IMV #3->2
"<,>"
	"," CLB <W:0.0> #4->5
: 
"<vai>"
	"vai" CS <W:0.0> @CVP #5->6
: 
"<sáhttit>"
	"sáhttit" <aux> V IV Ind Prs Pl1 <W:0.0> @FS-<ADVL #6->3
: 
"<dorvvastit>"
	"dorvvastit" <mv> V TV Gram/3syll Inf <W:0.0> @FS-IMV #7->6
: 
"<maiddái>"
	"maiddái" Adv <W:0.0> @<ADVL #8->7
: 
"<boahtte>"
	"boahtte" A Sem/Dummytag Attr <W:0.0> @>N #9->10
: 
"<buolvvaide>"
	"buolva" N Sem/Body_Group_Hum_Time Pl Ill <W:0.0> @<ADVL #10->7
: 
"<vejolašvuođaid>"
	"vejolašvuohta" N Sem/State Pl Acc <W:0.0> @<OBJ #11->7
: 
"<eallit>"
	"eallit" V IV Inf <W:0.0> @<ADVL #12->7
: 
"<ráinnas>"
	"ráinnas" A Sem/Hum Attr <W:0.0> @>N #13->14
: 
"<birrasis>"
	"biras" N Sem/Plc Sg Loc <W:0.0> @-F<ADVL #14->12
"<.>"
	"." CLB <W:0.0> #15->2
: 

"<Dálkkádatrievdama>"
	"dálkkádatrievdan" N Sem/Act Sg Gen <W:0.0> <cohort-with-dynamic-compound> @>N #1->2
: 
"<goahcan>"
	"goahcan" N Sem/Obj-el Sg Nom <W:0.0> @SUBJ> #2->3
: 
"<dagaha>"
	"dagahit" <mv> V TV Gram/3syll Ind Prs Sg3 <W:0.0> @FMV #3->0
: 
"<goluid>"
	"gollu" N Sem/Money Pl Acc <W:0.0> @<OBJ #4->3
"<,>"
	"," CLB <W:0.0> #5->6
: 
"<muhto>"
	"muhto" CC <W:0.0> @CVP #6->3
: 
"<vel>"
	"vel" Adv <W:0.0> @ADVL> #7->10
: 
"<stuorit>"
	"stuoris" Ex/A Der/Comp A Attr <W:0.0> @>N #8->9
: 
"<golut>"
	"gollu" N Sem/Money Pl Nom <W:0.0> @SUBJ> #9->10
: 
"<šaddet>"
	"šaddat" <mv> V IV Ind Prs Pl3 <W:0.0> @FMV #10->3
: 
"<ja>"
	"ja" CC <W:0.0> @CVP #11->10
: 
"<soitet>"
	"soaitit" <aux> V IV Ind Prs Pl3 <W:0.0> @FAUX #12->3
: 
"<vel>"
	"vel" Adv <W:0.0> @ADVL> #13->17
: 
"<eretgeassemeahttun>"
	"eretgeassemeahttun" A Sem/Dummytag Attr <W:0.0> @>N #14->16
: 
"<biehtadahkes>"
	"biehtadahkes" A Sem/Hum Attr <W:0.0> @>N #15->16
: 
"<váikkuhusat>"
	"váikkuhus" N Sem/Prod Pl Nom <W:0.0> @<SUBJ #16->12
: 
"<šaddat>"
	"šaddat" <mv> V IV Inf <W:0.0> @IMV #17->12
"<,>"
	"," CLB <W:0.0> #18->19
: 
"<jos>"
	"jos" CS <W:0.0> @CVP #19->20
: 
"<eat>"
	"ii" <aux> V IV Neg Ind Pl1 <W:0.0> @FS-<ADVL #20->17
: 
"<bargga>"
	"bargat" <mv> V TV Ind Prs ConNeg <W:0.0> @FS-IMV #21->20
: 
"<maidege>"
	"mihkke" Pron Indef Sg Acc Foc/Neg-ge <W:0.0> @<OBJ #22->21
"<.>"
	"." CLB <W:0.0> #23->3
: 

"<EU>"
	"EU" N Prop Sem/Org ACR Sg Nom <W:0.0> @SUBJ> #1->2
: 
"<sáhttá>"
	"sáhttit" <aux> V IV Ind Prs Sg3 <W:0.0> @FAUX #2->0
: 
"<dihkkádit>"
	"dihkkádit" <mv> V TV Gram/3syll Inf <W:0.0> @IMV #3->2
: 
"<luotta>"
	"luodda" N Sem/Aniprod_Plc_Route Sg Acc <W:0.0> @<OBJ #4->3
: 
"<ja>"
	"ja" CC <W:0.0> @CVP #5->2
: 
"<čájehit>"
	"čájehit" <mv> V TV Gram/3syll Inf <W:0.0> @IMV #6->3
: 
"<málle>"
	"málle" N Sem/Rule Sg Acc <W:0.0> @<OBJ #7->6
: 
"<oba>"
	"oba" Adv <W:0.0> @>N #8->9
: 
"<máilbmái>"
	"máilbmi" N Sem/Plc Sg Ill <W:0.0> @<ADVL #9->6
: 
"<nu ahte>"
	"nu ahte" CS <W:0.0> @CVP #10->13
: 
"<EU-riikkaid>"
	"riika" N Sem/Org Pl Gen <W:0.0> <cohort-with-dynamic-compound> <cohort-with-dynamic-compound> @>N #11->12
		"EU" N Prop Sem/Org ACR Cmp/Hyph Cmp <W:0.0> #11->12
	"riika" N Sem/Org Pl Gen <W:0.0> <cohort-with-dynamic-compound> <cohort-with-dynamic-compound> @>N #11->12
		"EU" N Prop Sem/Org ACR Dyn Cmp/Hyph Cmp <W:0.0> #11->12
: 
"<industriijas>"
	"industriija" N Sem/Org Sg Loc <W:0.0> <cohort-with-dynamic-compound> <hab> @ADVL> #12->13
: 
"<lea>"
	"leat" <mv> V IV Ind Prs Sg3 <W:0.0> @FS-<ADVL #13->6
: 
"<vejolašvuohta>"
	"vejolašvuohta" N Sem/State Sg Nom <W:0.0> <ext> @<SUBJ #14->13
: 
"<duddjot>"
	"duddjot" V TV Inf <W:0.0> @<ADVL #15->13
: 
"<ođđa>"
	"ođas" A Sem/Dummytag Attr <W:0.0> @>N #16->19
"<,>"
	"," CLB <W:0.0> #17->10
: 
"<birasustitlaš>"
	"birasustitlaš" A Sem/Hum Attr <W:0.0> @>N #18->16
: 
"<doaibmamáliid>"
	"málli" N Sem/Food Pl Acc <W:0.0> <cohort-with-dynamic-compound> <cohort-with-dynamic-compound> @-F<OBJ #19->15
		"doaibma" N Sem/Act Cmp/SgNom Cmp <W:0.0> #19->15
: 
"<dálkkádatrievdama>"
	"dálkkádatrievdan" N Sem/Act Sg Gen <W:0.0> <cohort-with-dynamic-compound> @>N #20->21
: 
"<goahcama>"
	"goahcan" N Sem/Obj-el Sg Gen <W:0.0> @>P #21->22
: 
"<várás>"
	"várás" Po <W:0.0> @-F<ADVL #22->15
: 
"<ja>"
	"ja" CC <W:0.0> @CVP #23->13
: 
"<buktit>"
	"buktit" <mv> V TV Inf <W:0.0> @IMV #24->3
: 
"<márkaniidda>"
	"márkan" N Sem/Plc Pl Ill <W:0.0> @<ADVL #25->24
: 
"<ođđa>"
	"ođas" A Sem/Dummytag Attr <W:0.0> @>N #26->28
: 
"<birasustitlaš>"
	"birasustitlaš" A Sem/Hum Attr <W:0.0> @>N #27->28
: 
"<doalvunbuktagiid>"
	"buvtta" N Sem/Obj Pl Acc <W:0.0> <cohort-with-dynamic-compound> <cohort-with-dynamic-compound> @<OBJ #28->24
		"doalvun" N Sem/Act Cmp/SgNom Cmp <W:0.0> #28->24
"<.>"
	"." CLB <W:0.0> #29->2
: 

"<¶>"
	"¶" CLB <W:0.0> #1->1
:\n

"<RÁB:a>"
	"RÁB" N Prop Sem/Org ACR Dyn Sg Gen Err/Orth <W:0.0> @>N #1->2
: 
"<válgaprográmma>"
	"válgaprográmma" N Sem/Dummytag Sg Acc <W:0.0> <cohort-with-dynamic-compound> @HNOUN #2->0
	"válgaprográmma" N Sem/Dummytag Sg Nom <W:0.0> <cohort-with-dynamic-compound> @HNOUN #2->0
: 
"<sámegillii>"
	"sámegiella" N Sem/Lang Sg Ill <W:0.0> <cohort-with-dynamic-compound> @<ADVL #3->2
: 
"<¶>"
	"¶" CLB <W:0.0> #4->2
:\n

]]></dependency>
  </body>
</document>
